【裁判字號】    99,選上更(一),3
【裁判日期】    990818
【裁判案由】    違反公職人員選舉罷免法
【裁判全文】
臺灣高等法院花蓮分院刑事判決     99年度選上更(一)字第3號
上  訴  人
即  被  告  丁○○
選任辯護人  林聖雄律師
選任辯護人  林政雄律師
上列上訴人即被告等違反選舉罷免法案件，不服臺灣花蓮地方法
院97年度選訴字第6號中華民國97年11月25日第一審判決（起訴
案號：臺灣花蓮地方法院檢察署97年度選偵字第14號、第18號、
第22號、第24號），提起上訴，本院判決如下：
    主  文
上訴駁回。
    事  實
一、丁○○為民國97年1月12日舉行之第7屆山地原住民立法委員
    候選人林春德（經本院判處有期徒刑四年六月，上訴最高法
    院)國會辦公室助理兼立法委員競選總部執行長，乙○○（
    判處有期徒刑二年，緩刑五年確定）係花蓮縣議員，簡智隆
    為乙○○之助理。因乙○○與林春德之堂兄弟瓦歷斯貝林係
    舊識，因而為林春德負責花蓮縣萬榮鄉之輔選工作，惟林春
    德、乙○○、丁○○等人為使林春德能順利當選，竟共同基
    於對有投票權人交付賄賂，約定投票權為一定行使之犯意聯
    絡，先由林春德於96年11月10日參加花蓮縣萬榮鄉祖靈祭時
    ，與乙○○商議在花蓮縣萬榮地區拿到約1千張選票，乙○
    ○隨即於96年11、12月間要求戊○○及丙○○夫婦、洪金耀
    、許進興、甲○○、顏樹雄、瑟令阿比斯及杜門瓦利斯夫婦
    、潘榮明、朝秋開、王明珠、沈文平、黃蓮玉、林福枝、徐
    富生等人分別估算其可掌握及可得賄選之具投票權之人數，
    其中洪金耀再轉而要求其溫志盛、梁燕花、周雪娥、朱月杏
    、李月美、林金花、林玉花、古金榮及朱金榮等人分別估算
    其等可掌握及可向之賄選之具投票權人之人數，並告知屆時
    約可發送每一選民新臺幣（下同）1千元，甲○○則要求江
    秋妹、田秋蓮、王阿發、江英蘭及杜新興等人、顏樹雄要求
    其堂妹顏惠英、潘榮明則要求姜吉昌、黃惠敏等人分別估算
    其等可掌握及屆期可向之行賄之人數，溫志盛等人將統計之
    數額呈報予洪金耀、甲○○、顏樹雄、潘榮明後，再由洪金
    耀、甲○○、顏樹雄、潘榮明等人匯整並加計其等可自行掌
    握及行賄之票數後告知乙○○，戊○○及丙○○夫婦、許進
    興、瑟令阿比斯及杜門瓦利斯夫婦、朝秋開、王明珠、沈文
    平、黃蓮玉及林福枝等人則將其等自行統計可賄選之人數告
    知乙○○，徐富生因工作關係未每日返家而委託黃蓮玉將其
    統計數計轉知乙○○。
二、96年12月27日，林春德指示丁○○攜帶每張均為面額1千元
    ，共計100萬元之現鈔前往花蓮縣萬榮鄉，將賄款交付乙○
    ○，丁○○帶者現款抵達花蓮縣萬榮鄉紅葉村紅葉47號之4
    乙○○辦公室，為求隱密，將該100萬元放置至該辦公室後
    方儲藏室之木製飯桶內，隨即走出儲藏室告知乙○○「東西
    放在木製飯桶內」，乙○○即告知「1票1千元，總共1千票
    是100萬，但事後估的應該是超過1千」。亦即要求丁○○將
    不足的金額另行補上，丁○○當場表示會將此問題帶回去討
    論、處理，隨即離去。乙○○取得該100萬元後，與其助理
    簡智隆自翌日起，至花蓮縣萬榮鄉地區，以先前戊○○及丙
    ○○夫婦、洪金耀、許進興、甲○○、顏樹雄、瑟令阿比斯
    及杜門瓦利斯夫婦、朝秋開、王明珠等人統計之人數以每人
    1千元為度，分別交付15萬元、30萬元、6萬元、16萬元、15
    萬元、4萬元、2萬4千元、3萬元予丙○○、洪金耀、許進興
    、甲○○、顏樹雄、瑟令阿比斯及杜門瓦利斯、朝秋開、王
    明珠等人（均經分別判處罪刑），並將沈文平、黃蓮玉、林
    福枝及徐富生共同統計之以81票計算之8萬1千元交予沈文平
    ，再由沈文平將款項轉交屬於黃蓮玉、林福枝及徐富生之部
    分，惟因徐富生不在家，由其妻廖美玳代收，沈文平並告知
    款項為林春德每人1千元之買票款。
三、97年1月5日，林春德再至花蓮縣萬榮鄉參加喜宴及競選造勢
    活動，乙○○又再次提醒「送來的東西（現金）不夠，支持
    的選民超過1千人，估計會增加300人」，要求增加買票款項
    ，林春德當場表示經濟有困難，惟會設法處理。嗣於97年1
    月7日上午，林春德、丁○○基於前揭接續行賄之犯意，前
    往屏東縣為競選造勢活動，即由林春德指示丁○○再交付45
    萬元予乙○○，乙○○於當日以電話詢問丁○○抵達花蓮之
    時間，丁○○表示可能是當天下午後。商議妥當，乙○○指
    示簡智隆「傍晚會有人與之聯絡，務必接聽電話」，丁○○
    同時在屏東縣山地門九族文化村門口，將買票賄款45萬元以
    牛皮紙袋，委由沙布依波谷（98年4月27日亡故）轉交乙○
    ○，並囑咐先與簡智隆聯繫。沙布依波谷隨即搭上由洪秋光
    （現另案由臺灣花蓮地方法院審理中）所駕駛之汽車，前往
    花蓮縣交款，並告知洪秋光「丁○○交代把錢帶到花蓮給乙
    ○○」，沙布依波谷並以洪秋光之電話與簡智隆聯繫後，與
    簡智隆相約於花蓮縣瑞穗鄉碰面，至同日晚上8時許，沙布
    依波谷及洪秋光抵達約定之花蓮縣瑞穗鄉境內後，因洪秋光
    之行動電話電力不足，沙布依波谷乃至某便利商店門口以公
    用電話聯絡簡智隆，告知方位，簡智隆駕車於同日晚上8時
    30分許超商門口，沙布依波谷轉搭乘簡智隆之汽車，洪秋光
    駕車在後跟隨，行駛一小段路後兩車停於路邊，沙布依波谷
    下車回到洪秋光所駕駛車輛，拿了裝有45萬元之紙袋，轉手
    交給簡智隆，簡智隆收取款項後，返回萬榮鄉交予乙○○統
    籌運用。乙○○於取得上開現金後，即自97年1月8日起，與
    簡智隆一起前往花蓮縣萬榮鄉地區，分別交付2萬1千元、2
    萬5千元及2萬4千元予潘榮明、姜吉昌及黃惠敏，並再行交
    付2萬6千元予顏樹雄，而由顏樹雄轉交予顏惠英。
四、戊○○及丙○○夫婦、潘榮明、姜吉昌、朝秋開、王明珠、
    顏樹雄及顏惠英等人分別取得15萬元、2萬1千元、2萬5千元
    、2萬4千元、3萬元、15萬元、2萬6千元後，隨即於96年12
    月底某日起，以如附表一、三、八、九、十、十一所示，在
    花蓮縣萬榮鄉境內，分別交付每一投票權人如附表所示之賄
    賂，約定投票予林春德，並獲承諾支持。另黃惠敏於取得2
    萬4千元後，即購買菸、酒供黃學益、葛進勝及其他姓名不
    詳之人吃喝，約定投票予林春德，亦獲承諾。
五、瑟令阿比斯及杜門瓦利斯夫婦於收受乙○○交付4 萬元後，
    即自97年1月初起，在花蓮縣萬榮鄉西林村，共同依附表二
    之名單，交付賄賂予如附表二所示之投票權人，約定投票予
    林春德，並得渠等承諾投票支持。其中投票權人張美英於收
    受賄選金額1千元後，乃自行告知可代為向其鄰居共計5人行
    賄，瑟令阿比斯夫婦即交付5千元予張美英，張美英收取後
    ，交付附表二所列之人各1千元，約定投票予林春德，並得
    渠等同意。
六、沈文平於取得上開8萬1千元後，扣除3萬3千元由其自行持有
    外，另分別交付2萬7千元、8千元及1萬3 千元予林福枝、黃
    蓮玉及徐富生之妻廖美玳。嗣沈文平、林福枝在花蓮縣萬榮
    鄉明利村，依如附表四、六所示之時、地及對象交付予投票
    權人，約定投票予林春德，並得渠等投票權人之承諾。惟黃
    蓮玉、徐富生及廖美玳在上開金錢尚未交付予有投票權人時
    ，即為警查獲。
七、甲○○於取得上開16萬元後，則依江秋妹、田秋蓮、王阿發
    、江英蘭及杜新興等人計算之票數，交付1萬1千元、3萬5千
    元、3萬2千元、1萬8千元及4萬2千元予江秋妹等人。甲○○
    及江秋妹、田秋蓮、江英蘭等人即於97年1 月初起，在花蓮
    縣萬榮鄉馬遠村，以如附表十二所示交付予投票權人，約定
    投票予林春德，並得渠等投票權人之承諾。惟王阿發、杜新
    興在上開金錢尚未交付予有投票權人時，即為警查獲。
八、許進興取得上開6萬元後，因已應允為另一候選人孔文吉助
    選，因而將該6萬元轉交予其弟許進發，並告知許進發自行
    尋找投票權人為林春德賄選，許進發乃依循許進興之指示，
    與其妻羅令雪，在花蓮縣萬榮鄉明利村，以如附表十三所示
    交付每一投票權人，並約定投票予林春德，並得渠等投票權
    人之承諾。
九、洪金耀取得上開30萬元後，即依溫志盛等人估算之人數以每
    人1千元計算，給付予溫志盛2萬4千元、梁燕花2萬7 千元、
    周雪娥2萬3千元、朱阿杏1萬元、李月美1萬2千元、林金英1
    萬3千元、古金榮9千元、朱金榮1萬1千元，並將1 千元及其
    中應交付予林玉花之1萬8千元，交付其妻胡秀惠，且告知將
    1萬8千元轉交予林玉花，並要求胡秀惠轉達「每人1 千元」
    之事予林玉花，胡秀惠因之代為轉交予林玉花，並要求林玉
    花「幫忙」；洪金耀、胡秀惠、溫志盛、梁燕花、周雪娥、
    朱月杏、朱金榮等人取得上開現金後，則在花蓮縣萬榮鄉紅
    葉村，於如附表十四所示時、地交付予投票權人，約定投票
    予林春德，並得渠等投票權人之承諾。惟李月美、林金英、
    林玉花在上開金錢尚未交付予有投票權人時，即為警查獲。
    古金榮則因另有要事，而將洪金耀交付之9 千元轉交予其妻
    蔡玉春，並告知蔡玉春尋覓其具投票權之親友每人1 千元，
    惟尚未交付任何金錢時，即為警查獲。
十、胡幸妹、彭記妹、王雲嬌、繞圓和、許文龍等人均具有97年
    1月12日舉辦之第7屆山地原住民立法委員選舉之投票權，惟
    竟於97年1月初，分別在花蓮縣萬榮鄉萬榮村、明利村及西
    林村等地，經戊○○及丙○○夫婦、王明珠及姜吉昌等人以
    如附表一、九及十一之方式交付現金或菸、酒、飲料等之賄
    賂，而向其等約定投票予林春德，並得渠等之承諾。
十一、乙○○、簡智隆、戊○○、丙○○、瑟令阿比斯、杜門瓦
      利斯、張美英、顏樹雄、顏惠英、沈文平、林福枝、廖美
      玳、朝秋開、王明珠、潘榮明、姜吉昌、黃惠敏、甲○○
      、江秋妹、田秋蓮、王阿發、江英蘭、杜新興、許進興、
      許進發、羅令雪、洪金耀、胡秀惠、朱金榮、古金榮、溫
      志盛、梁燕花、周雪娥、朱月杏、李月美、林金英、林玉
      花、蔡玉春、黃蓮玉則於偵查中均已自白，而為警查知上
      情。
十二、案經花蓮縣警察局移送臺灣花蓮地方法院檢察署檢察官偵
      查起訴。
    理  由
壹、程序事項
一、證據能力：被告主張乙○○在警詢以及偵查中之證詞無證據
    能力。經查乙○○在警詢中之陳述，為證人在審判外之陳述
    ，依照刑事訴訟法第159條之2之規定，並無較可信之特別情
    狀，自無證據能力。至於乙○○在偵查中所為之陳述，是在
    乙○○深思熟慮之後，鑑於行賄危害社會秩序，而主動供出
    所有行賄之細節，既無顯不可信之情狀，依照刑事訴訟法第
    159條之1第2項之規定，自應認為具有證據能力。
二、被告聲請調閱沙布依波谷南投仁愛鄉農會以及國民黨南投縣
    黨部任職資料以及薪資狀況，以證明被告自白之真實性。然
    查沙布依波谷任職仁愛鄉農會與國民黨南投縣黨部，與被告
    是否與林春德行賄並無必要之關連，而且沙布依波谷已經過
    世，無從驗證被告所述沙布依波谷為了表現而積極主動出資
    ，該向調查證據之聲請應予駁回。
三、被告又聲請傳喚證人乙○○。但乙○○非但於本案原審審理
    中已經證述明確，而且在林春德被訴違反選舉罷免法一案中
    ，亦經交互詰問，證述明確，依照刑事訴訟法第196條之規
    定，應駁回其聲請。
貳、得心證之理由
一、訊據被告丁○○矢口否認有違反公職人員選舉罷免法之投票
    行賄犯行，丁○○先則辯稱只負責競選文宣，從未處理有關
    錢的問題，並未交付被告乙○○100萬元，也未交付沙布伊
    波谷45萬元轉交給簡智隆，嗣後又改稱雖然有交付款項，但
    由於只是受命轉交款項，並不知道交付之款項係買票的賄款
    等語。
二、經查：
（一）上開交付賄款，收受賄款之犯罪事實，業據乙○○、簡智
      隆、戊○○、丙○○、瑟令阿比斯、杜門瓦利斯、張美英
      、顏樹雄、顏惠英、沈文平、林福枝、廖美玳、朝秋開、
      王明珠、潘榮明、姜吉昌、黃惠敏、甲○○、江秋妹、田
      秋蓮、王阿發、江英蘭、杜新興、許進興、許進發、羅令
      雪、洪金耀、胡秀惠、朱金榮、古金榮、溫志盛、梁燕花
      、周雪娥、朱月杏、李月美、林金英、林玉花、蔡玉春、
      黃蓮玉等人迭於警詢、偵查中及原審審理時自白在卷。徐
      富生、許文龍於原審審理中亦均坦承不諱。核與證人林蘭
      妹、黃桃花、許阿美、高照妹、江保金、江保祿、劉美蘭
      、王玉錦、方金榮、陳秀美、賴秀鳳、林志崗、王玉英、
      賴雅各、彭玉梅、黃福盛、黃立人、江保瑋、周瑪利、陳
      曲妹、鄭金妹、謝恩惠蔡玉梅、賴桂蘭、蔡春香、黃玉美
      、池佳榮、池梅花、蘇思潔、黃花英、楊玉梅、賴麗英、
      陳秀英、鄧美花、鄧月美、吳淑美、楊盛才、張福祿、薛
      優林、周喜琴、柯李妹、王新蘭、邱季蓮、趙英妹、張美
      英、李阿玉、楊榮光、許雅玲、葛兆智、陳玉珍、陳美蘭
      、邱金王、江順妹、邱金來、余貴美、馮興光、孫國強、
      孫仁義、孫志豪、盧年花、魏華英、古曉玲、顏美玉、顏
      梅花、李素珍、胡仁福、陳美珠、顏美珍、馮愛妹、馮顏
      錦妹、顏善吉、田鳳妹、顏惠英、古金英、鄧榮茂、高豐
      源、孫秋妹、宗聖哲、宗錦模、涂玉霞、胡運財、孫貴菊
      、袁俊基、鄧秀英、袁帶妹、楊薛明英、薛參妹、周愛琳
      、王保妹、陳秀梅、沈劍平、賴秀惠、黃君誠、江美芳、
      周錦次、周詩揚、林祿、葉錦桂、朝秋章、王鍾小妹、黃
      玉英、張春貴、張麗貞、蔡義榮、朝德禮、黃太永、林珮
      雯、洪志瑋、蘇幼妹、賴連妹、梁一郎、潘正吉、潘正輝
      、潘初明、李京言、潘縈桃、鄭宏富、許秀英、姜桂妹、
      曾玉蘭、姜立山、黃秀連、潘夏玉、姜曉凌、高美玲、許
      秀美、黃粉妹、張正雄、曾海泉、許榮光、林秋樺、林新
      生、馬春花、田松明、魏信惠、田木枝、田壽雄、林秋芳
      、杜照美、王國成、李慧萍、王美珠、江秋妹、杜玉梅、
      田秋蓮、杜秀英、王阿發、江英蘭、黃秀榮、黃秀宗、杜
      新興、張文明、陳金水、葉阿春、高春花、高新晃、陳秋
      菊、高英花、許進龍、高珠妹、朝春妹、張振輝、張榮光
      、劉阿蜜、何愛花、溫英妹、張月嬌、賴梅芳、林丁志強
      、丁愛珠、錢麗華、朱金世、蔡雅翎、林智山、洪蘭桂、
      陳富美、賴學明、洪曉婷、張美梅、鍾彩美、趙玉花、趙
      玉春、潘玉燕、鍾文明、胡秀玉、趙吉雄、馬月容、盧天
      貴、趙玉秋、廖貴芳、廖貴全、張吉森、徐伯文、巫瑞德
      、洪玉葉、趙秋玉、許美枝、巫淑卿、趙玉妹、王珠履、
      陳秀眉、蔡美李、施文章、施健華、許秀琴、楊志豪、朱
      燕嬌、古雪梅、林彩雲、馮秋枝、許天明、許美月、張玉
      芳、何林國、伍秀惠、范月琴、胡許蘭英、胡瑞花、陳玉
      英、胡芳美、林振明、梁玉連、林桂花、侯阿玉、魏玉葉
      、梁玉花、許朝枝、高玉珠、林金土、洪秀花、洪蘭蓉、
      林玉美、周阿招、林金德、許宜旺、楊秋文、楊文龍、楊
      文發、彭金美、胡秀惠、賴梅麗、紀忠騰、呂學紅、紀秋
      香、徐美女、嚴玉英、楊淑娥、余笑蘭、黃美容、紀招秀
      、吳天成、吳幸茹、高木杞、簡桂花、馮秀鳳、方日良、
      王金玉、林碧玉、馮富美、方阿秀、江惠麗於警詢及偵查
      中之證述，及胡榮江、杜姆恩伊吉、胡忠誠、胡美蓮、施
      春花、胡富娘、施建榮、劉月桂、王春梅於原審審理時所
      證述之情節相符。此外，復有丙○○、劉美蘭、王玉英、
      賴雅各、蔡玉梅、黃玉英、張貴春、張麗貞、蔡義榮、朝
      德禮、許進發、葉阿春、陳秋菊、許天明、林正強、林蘭
      妹、黃桃花、許阿美、王玉錦、陳秀美、方金榮、賴秀鳳
      、彭玉梅、陳曲妹、馬春花、田木枝、林秋芳、王國成、
      江秋妹、田秋蓮、杜玉梅、王阿發、江英蘭、杜新興、陳
      富美、鍾彩美、趙玉花、趙玉春、胡秀玉、趙吉雄、盧天
      貴、廖貴芳、廖貴全、張吉森、徐伯文、洪玉葉、趙秋玉
      、巫淑卿、王珠履、陳秀眉、蔡美李、施文章、施健華、
      許秀琴、朱燕嬌、楊志豪、古雪梅、林彩雲、馮秋枝、伍
      秀惠、范月琴、許蘭英、胡瑞花、陳玉英、紀忠騰、胡富
      娘、王水明、胡芳美、林振明、朱金榮、梁玉連、劉月桂
      、林桂花、施建榮、胡榮江、侯阿玉、施春花、魏玉葉、
      王春梅、胡志誠、胡美蓮、梁玉花、許朝枝、高玉珠、林
      金土、洪秀花、洪蘭容、林玉美、周阿招、林金德、許宜
      旺、楊秋文、楊文龍、彭金美、楊文發、溫志盛、呂學紅
      、紀秋香、徐美女、嚴玉英、梁燕花、楊淑娥、余笑蘭、
      黃美容、許招秀、吳天成、吳幸茹、高木杞、簡桂花、馮
      秀鳳、王金玉、林碧玉、馮富美、方阿秀、江惠麗、李月
      美、林金英、林玉花、蔡玉春之扣押目錄及證明書各1份
      ；柯李妹、王新蘭、張美英、李阿玉、許雅玲、陳玉珍、
      廖美玳、鄧秀英、陳秀梅、鄧美花、薛英林、秋季蓮、張
      美英、沈文平、林福枝、周錦次、歐蓉貞、黃蓮玉、古金
      英、高豐源、孫秋妹、宗聖哲、孫貴菊、袁俊基、袁帶妹
      、楊薛明英、薛參妹、黃玉英、潘榮明、林秋樺、林新生
      、田松明、王明珠扣押物品清單各1份；黃蓮玉扣押目錄
      及照片；潘榮明、高美玲、許進興、何愛花、陳金水、張
      榮光、劉阿蜜、朱金榮、鄭金妹、謝恩惠、陳秀英、杜照
      美、洪金耀、賴梅麗、丁愛珠、朱金世、蔡雅翎、林智山
      、洪曉婷、張美梅、許美枝、趙玉妹、杜姆恩伊吉、方日
      良扣押目錄各1份；馬月容、巫瑞德扣押證明書各1紙在卷
      可稽。被告丁○○就此部分之事實，亦均不爭執，自堪認
      定。
（二）就被告是否有交付100萬元買票賄款給乙○○部分而言，
      被告於本院審理中自白確實將錢交給乙○○（本院卷第
      293頁背面），於林春德被訴違反公職人員選舉罷免法一
      案作證時也陳稱確實有交付100萬給乙○○（本院卷第100
      頁），而乙○○也一再陳稱被告確實交付100萬元無誤，
      足堪認定被告確實有交付100萬給乙○○。
（三）被告雖然一再辯稱並不知道100萬元之用途，但乙○○於
      第一審證稱：伊認識林春德，但之前選舉我從未幫助過林
      春德，不算有私交。因為伊之前都是支持瓦歷斯貝林，但
      去年9月時，瓦歷斯貝林不參選，而由林春德出來參選要
      伊支持林春德。伊跟被告丁○○本來就很熟，並知道是林
      春德立法院辦公室的助理。在這次選舉的過程中都是被告
      丁○○跟伊聯絡，被告丁○○來要伊預估萬榮鄉可以開出
      多少票，伊經過統計以後，跟被告丁○○交換意見，知道
      大概1千票，且與被告丁○○講好要買票。後來就直接見
      面，被告丁○○就將100萬元，放在伊辦公室的儲藏室內
      的壹個木桶內，離去時並告知伊錢已經放在那邊。丁○○
      很明確地講說這100萬元就是1000票的部分，在談話中雖
      然沒有說出賄選的用詞，但從交錢的用意及當天談話的內
      容卻很清楚（見第一審卷三第347頁至第357頁）。而乙○
      ○於另案林春德被訴違反選舉罷免法一案中再度證稱證稱
      ：96年11月10日當天，我與被告對話的內容，僅談到票數
      是否有穩住1000票左右，會否出入太多，我回答應該沒有
      問題；我們只有討論票數，我沒有自作主張要丁○○拿出
      錢，是丁○○自己帶100萬元到我紅葉村的辦公室來，他
      是放在儲藏室的木桶裡，放好才跟我講的，我就把收到的
      錢發給一些樁腳。97年1月5日，林春德來參加喜宴、競選
      及造勢活動時，我就在車上跟他反應我們預估的票比預計
      的多300多票，林春德說很困難，再想辦法；隔1、2日丁
      ○○有打電話跟我說有人會來找我，我就跟簡智隆說有人
      會找我，電話要接，當天簡智隆直接跟他們接觸，回來後
      就拿給我45萬元，說是丁○○託另外一個人交給他，並描
      述送錢的人，我一聽就知道是沙布依波谷，因為我跟沙布
      依波谷、丁○○都很熟，我就把45萬元全部發給樁腳等語
      （本院卷第98頁以下）。簡智隆於第一審證稱：當天確實
      見到丁○○到乙○○的辦公室，...乙○○停止羈押之後
      ，才聽乙○○說起這件事情（第一審卷三第359頁）。則
      從乙○○之證詞內容可知，乙○○與丁○○相識已久，在
      本次競選活動中，與丁○○討論林春德可能之得票數，並
      且由丁○○提出100萬元穩住票源之想法，兩人談話的內
      容也圍繞著交錢的用意，並且具體談到一票1000元的價格
      ，總計是100萬元，顯見被告與乙○○談話的內容均係買
      票之事，被告既然知道買票所需款項，並進而交付100萬
      元，被告豈有不知道款項用途之理。被告所辯顯不可採信
      。
（四）被告交付前述100萬元買票賄款後，因為不敷使用，乙○
      ○在第一次估票後即要求補足款項，被告丁○○乃另外再
      從林春德處籌得款項45萬元交給簡智隆轉交乙○○之事實
      ，經乙○○在第一審證稱：後來因為評估以後得票可以增
      加，就在造勢場合，告知林春德，所以就有加45萬，至45
      萬元的部分，是否為被告丁○○託沙布伊波谷帶來花蓮伊
      不清楚，但是被告丁○○確實有與伊聯絡，伊才會要助理
      簡智隆當日注意接聽電話，並由被告簡智隆直接去拿這筆
      錢，當天晚上，被告簡智隆將錢拿給伊，並描述送錢的人
      ，伊一聽就知道是沙布伊波谷，因為伊跟沙布伊波谷、被
      告丁○○都很熟。伊沒有那麼大的能耐可以贊助145萬幫
      助林春德競選等語（見第一審卷三第349頁至第357頁）。
      證人簡智隆於第一審證稱：被告乙○○有交待有人會打電
      話叫伊去一個地方，伊後來接到電話後，到花蓮縣瑞穗鄉
      約好的便利超商見面，那一個人（按即沙布伊波谷）便上
      車，車開到加油站後，那個人下車，從另外一部車拿1個
      牛皮紙袋給伊，伊就轉交給被告乙○○等語（見第一審卷
      三第359頁）。證人沙布伊波谷於第一審亦證稱：在屏東
      三地門鄉遇見被告丁○○，交付1封A4大小的牛皮紙袋，
      交代要轉交予被告乙○○之助理簡智隆，當時人是約在便
      利超商門口碰面，紙袋沒有帶在身上，與簡智隆碰面後，
      一起到車上才轉交紙袋（見第一審卷三第368頁）。證人
      洪秋光證稱：97年1月7日當日，證人沙布伊波谷接到被告
      丁○○的電話，就要其與鄭志誠陪同前往屏東三地門，到
      了以後沙布伊波谷就到被告丁○○車上，回來後就拿了一
      個牛皮紙袋，有說要送這份東西給花蓮的乙○○，接著幾
      個人乘車往花蓮方向行駛，至同日晚上8時許，沙布依波
      谷為了逃避監聽，先用洪秋光撥打電話給簡智隆，當抵達
      花蓮縣瑞穗鄉境內後，因洪秋光之行動電話電力不足，沙
      布依波谷乃至某便利商店門口以公用電話聯絡簡智隆，並
      告知其等所在位置，而於同日晚上8時30分許，簡智隆抵
      達該超商門口後，沙布依波谷即搭乘簡智隆駕駛之自用小
      客車，洪秋光則自後跟隨且行駛一小段路途後至路邊停車
      ，沙布依波谷再返回洪秋光之車旁，由洪秋光將從車內腳
      踏處取得上開45萬元之封袋交予沙布依波谷，沙布依波谷
      轉交給簡智隆（見第一審卷四第5頁至第9頁）。證人鄭志
      誠在另案臺灣花蓮地方法院97年度選訴字第10號審判期日
      也證稱：確實有看到沙布伊波谷下車後走道另外一部，停
      留十五分鐘後，帶回一個牛皮紙袋，因為不認識丁○○，
      所以伊沒有下車（更一審卷第87頁）。足以確認被告確實
      將款項經由沙布依波谷轉交簡智隆，再轉交乙○○。
（五）被告雖然仍然辯稱並不知道45萬元款項之用途，但從前述
      證詞中可知，當時乙○○向林春德反應款項不足，之後被
      告以電話與乙○○聯繫交款事宜，隨後再由沙布依波谷與
      簡智隆聯繫交款細節，進而交付款項。被告辯稱不知道交
      付之款項是買票賄款，亦未可採信。
三、綜據上述，本案事證明確，被告犯行，應堪認定，應予依法
    論科。
參、論罪科刑
一、核被告丁○○所為，係犯公職人員選舉罷免法第99條第1項
    之投票行賄罪。按「刑法於民國94年2月2日修正公布（95年
    7月1日施行）刪除連續犯規定之同時，對於合乎接續犯或包
    括一罪之情形，為避免刑罰之過度評價，已於立法理由說明
    委由實務以補充解釋之方式，發展接續犯之概念，以限縮數
    罪併罰之範圍。而多次投票行賄行為，在刑法刪除連續犯規
    定之前，通說係論以連續犯。鑒於公職人員選舉，其前、後
    屆及不同公職之間，均相區隔，選舉區亦已特定，以候選人
    實行賄選為例，通常係以該次選舉當選為目的。是於刪除連
    續犯規定後，茍行為人主觀上基於單一之犯意，以數個舉動
    接續進行，而侵害同一法益，在時間、空間上有密切關係，
    依一般社會健全觀念，難以強行分開，在刑法評價上，以視
    為數個舉動之接續實行，合為包括之一行為予以評價，較為
    合理，於此情形，即得依接續犯論以包括之一罪。否則，如
    係分別起意，則仍依數罪併合處罰，方符立法本旨」，有最
    高法院99年6月25日第五次刑事庭會議決議可資參照。本案
    被告雖然分別二次交付賄款，但被告第一次與乙○○商討得
    票數時，乙○○已經告知被告可能超過1,000票，當時被告
    也表示會回去商討，顯然被告已經與乙○○談妥將再另外交
    付賄款，而且被告二次交付賄款都是為了林春德參與第七屆
    立法委員選舉，交付賄款之時間相距十日不到，都是交給乙
    ○○處理，依照前揭最高法院決議意旨，應認被告二次交付
    賄款之行為屬於接續犯，僅構成一罪。另外被告既然與乙○
    ○討論票數、具體之買票金額，事後並且進而交付款項，均
    屬行賄罪之構成要件行為，所犯自屬正犯，而非幫助犯。被
    告與林春德、乙○○間有犯意聯絡，行為分擔，均為共同正
    犯。
二、原審因而審酌被告丁○○為使林春德當選山地原住民立法委
    員，不思以正當選舉程序尋求支持，竟背道而馳，以交付現
    金之方式進行賄選，以圖影響選舉權人之投票意向，嚴重玷
    損選舉之公平性及廉潔性，對民主法治之基礎蝕害非淺，所
    侵害國家、社會法益尤鉅，敗壞選風，所生危害非輕，及被
    告始終否認犯行，行賄之金額高達145萬元等一切情狀，量
    處有期徒刑四年。並依公職人員選舉罷免法第113條第3項之
    規定宣告褫奪公權。另外就沒收部分，以公職人員選舉罷免
    法第99條第3項固規定預備或用以行求、期約或交付之賄賂
    ，不問屬犯人與否，沒收之，但如其賄賂已交付與有投票權
    之人收受，因收受者係犯刑法第143條第1項之投票受賄罪，
    其所收受之賄賂應依同法條第2項之規定沒收之，如全部或
    一部不能沒收時，追徵其價額。故投票行賄者，其已交付之
    賄賂自應依刑法第143條第2項之規定附隨於其對向共犯所犯
    投票受賄罪主刑之後宣告沒收，不得再依公職人員選舉罷免
    法第99條第3項之規定附隨於行賄者主刑之後宣告沒收。若
    對向共犯所犯刑法第143條第1項之投票受賄罪，倘經檢察官
    依刑事訴訟法第253條規定，為職權不起訴處分；或依同法
    第253條之1規定，為緩起訴處分，已交付予對向共犯之賄賂
    ，亦應由檢察官依同法第259條之1規定，聲請法院對該對向
    共犯宣告沒收（最高法院97年度台上字第5192號裁判參照）
    。又所稱「追徵其價額」者，必限於所沒收之物為金錢以外
    之其他財物而無法沒收時，始應追徵其價額，使其繳納與原
    物相當之價額。如所得財物為金錢而無法沒收時，不發生追
    徵價額之問題。且共同正犯，應對犯罪之全部事實負責，其
    彼此間各自所有供犯罪所用之物，應合併沒收，不得分別諭
    知。就本件被告丁○○部分，除已交付之賄賂外，分別扣案
    預備交付其他有投票權人之31萬1千元（即被告沈文平尚
    未交付之2萬9千元、被告林福枝尚未交付之1萬4千元、
    被告徐富生、廖美玳夫妻尚未交付之1萬3 千元、被告王
    明珠尚未交付之1萬元、被告潘榮明尚未交付之9千元、
    被告江秋妹尚未交付之1萬元、被告田秋蓮亦同未交付之3
    萬5千元、被告王阿發尚未交付之3萬2千元、被告江英
    蘭尚未交付之2千元、被告杜新興尚未交付之4萬2千元、
    被告許進興尚未交付之2萬1千元、被告古金榮、蔡玉春
    夫妻尚未交付之9千元、被告溫志盛尚未交付之1萬8千元
    、被告梁燕花尚未交付之1萬6千元、被告李月美尚未交
    付之1萬2千元、被告林金英尚未交付之1萬3千元、被告
    林玉花尚未交付之1萬8千元、被告黃蓮玉尚未交付之8千
    元，合計31萬1千元），於被告丁○○所宣告之主刑下，並
    宣告沒收。
三、原審認事用法，均無違誤，量刑亦稱允當，被告上訴否認犯
    行，為無理由，應予駁回
據上論斷，應依刑事訴訟法第368條，判決如主文。
本案經檢察官己○○到庭執行職務。
中    華    民    國    99    年    8    月     18    日
                  刑事庭審判長法  官  謝志揚
                              法  官  劉雪惠
                              法  官  賴淳良
以上正本證明與原本無異。
如不服本判決，應於收受送達後10日內向本院提出上訴書狀，其
未敘述理由者，並得於提起上訴狀後10日內向本院補提理由書（
均須按他造當事人之人數附繕本）「切勿逕送上級法院」。
中    華    民    國    99    年    8     月    18    日
                              書記官  吳璧娟
附錄    本判決論罪科刑法條：
公職人員選舉罷免法第99條第1項：
對於有投票權之人，行求期約或交付賄賂或其他不正利益，而約
其不行使投票權或為一定之行使者，處3年以上10年以下有期徒
刑，得併科新臺幣1百萬元以上1千萬元以下罰金。
中華民國刑法第143條
有投票權之人，要求、期約或收受賄賂或其他不正當利益，而許
以不行使其投票權或為一定之行使者，處3年以下有期徒刑，得
併科5千元以下罰金。
犯前項之罪者，所收受之賄賂沒收之。如全部或一部不能沒收時
，追徵其價額。
附表一
 ┌─┬───┬────┬────┬───┬────┬────┐
 │編│行賄人│時間    │地點    │賄賂或│收受賄賂│ 備註   │
 │號│      │        │        │不正利│人      │        │
 │  │      │        │        │益    │        │        │
 ├─┼───┼────┼────┼───┼────┼────┤
 │1 │戊○○│97年1 月│花蓮縣萬│新臺幣│林蘭妹（│        │
 │  │丙○○│初某日晚│榮鄉萬榮│（下同│另由檢察│        │
 │  │      │上7時許 │村萬榮3-│）3千 │官為不起│        │
 │  │      │        │2號林蘭 │元    │訴處分）│        │
 │  │      │        │妹住處  │      │        │        │
 ├─┼───┼────┼────┼───┼────┼────┤
 │2 │丙○○│97年1月7│同上村萬│5千元 │黃桃花（│        │
 │  │      │日晚上8 │榮9號黃 │      │另由檢察│        │
 │  │      │時許    │桃花住處│      │官不起訴│        │
 │  │      │        │        │      │處分）  │        │
 ├─┼───┼────┼────┼───┼────┼────┤
 │3 │戊○○│97年1月4│同上村萬│4千元 │許阿美（│        │
 │  │丙○○│日晚上7 │榮10之1 │      │另由檢察│        │
 │  │      │時許    │號許阿美│      │官為不訴│        │
 │  │      │        │住處    │      │處分）  │        │
 ├─┼───┼────┼────┼───┼────┼────┤
 │4 │ 同上 │97年1月6│同上村萬│3千元 │高照妹（│        │
 │  │      │日下午5 │榮27號高│      │另由檢察│        │
 │  │      │、6時   │照妹住處│      │官為不訴│        │
 │  │      │        │        │      │處分）  │        │
 ├─┼───┼────┼────┼───┼────┼────┤
 │5 │戊○○│97年1月9│同上村萬│2千元 │鍾少林（│        │
 │  │      │日下午2 │榮80之3 │      │另由檢察│        │
 │  │      │時許    │號戊○○│      │官為緩起│        │
 │  │      │        │住處    │      │訴處分）│        │
 ├─┼───┼────┼────┼───┼────┼────┤
 │6 │丙○○│97年1月6│同上村萬│1千元 │劉美蘭（│        │
 │  │      │日晚上  │榮61號劉│      │另由檢察│        │
 │  │      │        │美蘭住處│      │官為不起│        │
 │  │      │        │        │      │訴處分）│        │
 ├─┼───┼────┼────┼───┼────┼────┤
 │7 │丙○○│97年1月9│同上村萬│6千元 │王玉錦（│        │
 │  │      │日下午1 │榮68號王│      │另由檢察│        │
 │  │      │時許    │玉錦住處│      │官為不起│        │
 │  │      │        │        │      │訴處分）│        │
 │  │      │        │        │      │        │        │
 │  │      │        │        │      │        │        │
 ├─┼───┼────┼────┼───┼────┼────┤
 │8 │丙○○│97年1月6│同上村萬│2千元 │方金榮（│        │
 │  │戊○○│日下午3 │榮180號 │      │另由檢察│        │
 │  │      │時      │前路上  │      │官為不起│        │
 │  │      │        │        │      │訴處分）│        │
 ├─┼───┼────┼────┼───┼────┼────┤
 │9 │同上  │97年1月5│同上村萬│2千元 │賴秀鳳（│        │
 │  │      │日下午7 │榮69號賴│      │另由檢察│        │
 │  │      │時      │秀鳳住處│      │官不起訴│        │
 │  │      │        │        │      │處分）  │        │
 ├─┼───┼────┼────┼───┼────┼────┤
 │10│丙○○│97年1 月│同上村萬│4千元 │王玉英（│        │
 │  │      │6日晚上 │榮80-1號│      │另由檢察│        │
 │  │      │        │        │      │官為不起│        │
 │  │      │        │        │      │訴處分）│        │
 ├─┼───┼────┼────┼───┼────┼────┤
 │11│丙○○│97年1 月│同上村萬│1千元 │賴雅各（│        │
 │  │戊○○│間晚上  │榮80-2號│      │另由檢察│        │
 │  │      │        │        │      │官為不起│        │
 │  │      │        │        │      │訴處分）│        │
 ├─┼───┼────┼────┼───┼────┼────┤
 │12│丙○○│97年1 月│同上村某│3千元 │彭玉梅（│        │
 │  │      │初某日  │處      │      │另由檢察│        │
 │  │      │        │        │      │官為不起│        │
 │  │      │        │        │      │訴處分）│        │
 ├─┼───┼────┼────┼───┼────┼────┤
 │13│同上  │97年1月 │同上村某│2千元 │黃立人（│        │
 │  │      │初某日  │處      │      │另由檢察│        │
 │  │      │        │        │      │官為不起│        │
 │  │      │        │        │      │訴處分）│        │
 ├─┼───┼────┼────┼───┼────┼────┤
 │14│戊○○│97年1月9│萬榮鄉衛│1千元 │江保瑋（│        │
 │  │      │日早上  │生所附近│      │另由檢察│        │
 │  │      │        │大馬路上│      │官為不起│        │
 │  │      │        │        │      │訴處分）│        │
 ├─┼───┼────┼────┼───┼────┼────┤
 │15│丙○○│97年1 月│萬榮鄉萬│2千元 │周瑪利（│        │
 │  │      │某日早上│榮村萬榮│      │另由檢察│        │
 │  │      │        │30號    │      │官為不起│        │
 │  │      │        │        │      │訴處分）│        │
 │  │      │        │        │      │        │        │
 ├─┼───┼────┼────┼───┼────┼────┤
 │16│戊○○│97年1 月│同上村萬│4千元 │陳曲妹（│        │
 │  │      │6日     │榮159號 │      │另由檢察│        │
 │  │      │        │陳曲妹住│      │官為不起│        │
 │  │      │        │處      │      │訴處分）│        │
 ├─┼───┼────┼────┼───┼────┼────┤
 │17│丙○○│97年1 月│萬榮鄉萬│3千元 │蔡玉梅（│        │
 │  │      │6日晚上 │榮國小前│      │另由檢察│        │
 │  │      │7時許   │        │      │官為不起│        │
 │  │      │        │        │      │訴處分）│        │
 ├─┼───┼────┼────┼───┼────┼────┤
 │18│丙○○│97年1 月│萬榮鄉萬│2千元 │賴桂蘭（│        │
 │  │戊○○│初某日晚│榮村萬榮│      │另由檢察│        │
 │  │      │上      │168-1號 │      │官為不起│        │
 │  │      │        │賴桂蘭住│      │訴處分）│        │
 │  │      │        │處      │      │        │        │
 ├─┼───┼────┼────┼───┼────┼────┤
 │19│戊○○│97年1 月│同上村萬│5千元 │蔡春香（│        │
 │  │      │6日晚上 │榮17-1號│      │另由檢察│        │
 │  │      │        │蔡春香住│      │官為不起│        │
 │  │      │        │處      │      │訴處分）│        │
 │  │      │        │        │      │        │        │
 ├─┼───┼────┼────┼───┼────┼────┤
 │20│丙○○│97年1 月│同上村萬│4千元 │黃玉美（│        │
 │  │      │6日17時 │榮176-1 │      │另由檢察│        │
 │  │      │許      │號黃玉美│      │官為緩起│        │
 │  │      │        │住處    │      │訴處分）│        │
 ├─┼───┼────┼────┼───┼────┼────┤
 │21│同上  │97年1 月│同上村某│1千元 │黃花英（│        │
 │  │      │9日     │處路旁  │      │另由檢察│        │
 │  │      │        │        │      │官為不起│        │
 │  │      │        │        │      │訴處分）│        │
 ├─┼───┼────┼────┼───┼────┼────┤
 │22│同上  │97年1月 │同上村萬│2千元 │ 彭記妹 │        │
 │  │      │12日前某│榮80號  │      │        │        │
 │  │      │日      │        │      │        │        │
 ├─┼───┼────┼────┼───┼────┼────┤
 │23│同上  │同上    │同上村30│5千元 │ 王雲嬌 │        │
 │  │      │        │號      │      │        │        │
 └─┴───┴────┴────┴───┴────┴────┘
附表二
 ┌─┬──────┬───┬───┬────┬────┬────┐
 │編│行賄人      │ 時間 │地點  │賄賂或不│收受賄賂│  備註  │
 │號│            │      │      │正利益  │人      │        │
 ├─┼──────┼───┼───┼────┼────┼────┤
 │1 │杜門瓦利斯  │97年 1│花蓮縣│新臺幣（│賴麗英（│        │
 │  │            │月9日 │萬榮鄉│下同）1 │另由檢察│        │
 │  │            │左右  │西林村│萬1千元 │官為不起│        │
 │  │            │      │西林12│        │訴處分）│        │
 │  │            │      │7號-2 │        │        │        │
 │  │            │      │賴麗英│        │        │        │
 │  │            │      │住處  │        │        │        │
 ├─┼──────┼───┼───┼────┼────┼────┤
 │2 │瑟令阿比斯  │97年 1│同上村│2千元   │吳淑美（│        │
 │  │            │月10日│西林45│        │另由檢察│        │
 │  │            │下午 7│-3號吳│        │官為不起│        │
 │  │            │時    │淑美住│        │訴處分）│        │
 │  │            │      │處    │        │        │        │
 ├─┼──────┼───┼───┼────┼────┼────┤
 │3 │瑟令阿比斯  │97年1 │同上村│1千元   │楊盛才（│        │
 │  │杜門瓦利斯  │月12日│瑟令阿│        │另由檢察│        │
 │  │            │投票前│比斯經│        │官為緩起│        │
 │  │            │幾天中│營之小│        │訴處分）│        │
 │  │            │午    │吃店內│        │        │        │
 │  │            │      │      │        │        │        │
 │  │            │      │      │        │        │        │
 ├─┼──────┼───┼───┼────┼────┼────┤
 │4 │杜門瓦利斯  │97年1 │同上村│2千元   │張福祿（│        │
 │  │            │月9日 │西林91│        │另由檢察│        │
 │  │            │      │號張福│        │官為不起│        │
 │  │            │      │祿住處│        │訴處分）│        │
 ├─┼──────┼───┼───┼────┼────┼────┤
 │5 │瑟令阿比斯  │97年 1│同上村│1千元   │薛優林（│        │
 │  │杜門瓦利斯  │月10日│西林90│        │另由檢察│        │
 │  │            │下午4-│號薛優│        │官為不起│        │
 │  │            │5時   │林住處│        │訴處分）│        │
 ├─┼──────┼───┼───┼────┼────┼────┤
 │6 │瑟令阿比斯  │97年 1│同上村│2千元   │柯李妹（│        │
 │  │            │月10日│西林90│        │另由檢察│        │
 │  │            │晚上 9│號柯李│        │官為不起│        │
 │  │            │時許  │妹住處│        │訴處分）│        │
 ├─┼──────┼───┼───┼────┼────┼────┤
 │7 │杜門瓦利斯  │投票日│同上村│1千元   │王新蘭（│        │
 │  │            │前幾天│西林90│        │另由檢察│        │
 │  │            │下午5 │號王新│        │官為不起│        │
 │  │            │時許  │蘭住處│        │訴處分）│        │
 ├─┼──────┼───┼───┼────┼────┼────┤
 │8 │同上        │97年 1│同上村│2千元   │邱季蓮（│        │
 │  │            │月9、1│西林72│        │另由檢察│        │
 │  │            │0日中 │-2號秋│        │官為不起│        │
 │  │            │午許  │季蓮住│        │訴處分）│        │
 │  │            │      │處    │        │        │        │
 │  │            │      │      │        │        │        │
 ├─┼──────┼───┼───┼────┼────┼────┤
 │9 │杜門瓦利斯  │97年1 │同上村│2千元   │張美英（│        │
 │  │            │月9日 │西林33│        │起訴）  │        │
 │  │            │下午7 │-2號張│        │        │        │
 │  │            │時    │美英住│        │        │        │
 │  │            │      │處    │        │        │        │
 ├─┼──────┼───┼───┼────┼────┼────┤
 │10│張美英      │97年1 │同上村│1千元   │李阿玉（│        │
 │  │            │月11日│西林31│        │張美英之│        │
 │  │            │中午  │號李阿│        │婆婆，另│        │
 │  │            │      │玉住處│        │由檢察官│        │
 │  │            │      │      │        │為不起訴│        │
 │  │            │      │      │        │處分）  │        │
 ├─┼──────┼───┼───┼────┼────┼────┤
 │11│同上        │97年 1│同上村│1千元   │楊榮光（│        │
 │  │            │月11日│西林33│        │另由檢察│        │
 │  │            │中午12│號楊榮│        │官為不起│        │
 │  │            │時許  │光住處│        │訴處分）│        │
 ├─┼──────┼───┼───┼────┼────┼────┤
 │12│同上        │97年1 │同上村│1千元   │許雅玲（│        │
 │  │            │月11日│西林33│        │另由檢察│        │
 │  │            │中午  │號許雅│        │官為不起│        │
 │  │            │      │玲住處│        │訴處分）│        │
 ├─┼──────┼───┼───┼────┼────┼────┤
 │13│同上        │97年1 │同上村│1千元   │葛兆智（│        │
 │  │            │月11日│西林36│        │另由檢察│        │
 │  │            │下午1 │-1號葛│        │官為緩起│        │
 │  │            │時許  │兆智住│        │訴處分）│        │
 │  │            │      │處    │        │        │        │
 ├─┼──────┼───┼───┼────┼────┼────┤
 │14│同上        │同上  │同上  │1千元   │陳玉珍（│        │
 │  │            │      │      │        │另由檢察│        │
 │  │            │      │      │        │官為不起│        │
 │  │            │      │      │        │訴處分）│        │
 │  │            │      │      │        │        │        │
 └─┴──────┴───┴───┴────┴────┴────┘
附表三
 ┌─┬──────┬────┬───┬────┬────┬────┐
 │編│行賄人      │ 時間   │ 地點 │賄賂或不│收受賄賂│ 備註   │
 │號│            │        │      │正利益  │人      │        │
 ├─┼──────┼────┼───┼────┼────┼────┤
 │1 │顏樹雄      │97年1月1│花蓮縣│6千元   │陳美蘭（│        │
 │  │            │2日投票 │萬榮鄉│        │另由檢察│        │
 │  │            │日前某日│見晴村│        │官為不起│        │
 │  │            │晚上7時 │（下同│        │訴處分）│        │
 │  │            │許      │）馬路│        │        │        │
 │  │            │        │上    │        │        │        │
 ├─┼──────┼────┼───┼────┼────┼────┤
 │2 │同上        │97年1月1│同上村│4千元   │馮興光（│        │
 │  │            │1日上午 │某處馬│        │另由檢察│        │
 │  │            │9時     │路上  │        │官為緩起│        │
 │  │            │        │      │        │訴處分）│        │
 ├─┼──────┼────┼───┼────┼────┼────┤
 │3 │同上        │97年1月9│同上村│4千元   │孫國強（│        │
 │  │            │日晚上9 │見晴17│        │另由檢察│        │
 │  │            │時40分許│號    │        │官為不起│        │
 │  │            │        │      │        │訴處分）│        │
 ├─┼──────┼────┼───┼────┼────┼────┤
 │4 │同上        │97年1月1│同上村│3千元   │魏華英（│        │
 │  │            │0日下午4│見晴88│        │另由檢察│        │
 │  │            │時許    │號魏華│        │官為不起│        │
 │  │            │        │英住處│        │訴處分）│        │
 ├─┼──────┼────┼───┼────┼────┼────┤
 │5 │同上        │97年1月1│同上村│1千元   │顏美玉（│        │
 │  │            │1日上午 │見晴國│        │另由檢察│        │
 │  │            │9、10時 │小路邊│        │官為不起│        │
 │  │            │許      │馬路  │        │訴處分）│        │
 ├─┼──────┼────┼───┼────┼────┼────┤
 │6 │同上        │97年1月1│同上村│2千元   │顏梅花（│        │
 │  │            │1日下午 │見晴85│        │另由檢察│        │
 │  │            │        │號顏梅│        │官為不起│        │
 │  │            │        │花住處│        │訴處分）│        │
 ├─┼──────┼────┼───┼────┼────┼────┤
 │7 │同上        │97年1月1│同上村│1千元   │胡仁福（│        │
 │  │            │0日上午1│見晴  │        │另由檢察│        │
 │  │            │0時許   │23-1號│        │官為不起│        │
 │  │            │        │胡仁住│        │訴處分）│        │
 │  │            │        │處前小│        │        │        │
 │  │            │        │路上  │        │        │        │
 ├─┼──────┼────┼───┼────┼────┼────┤
 │8 │同上        │97年1月1│同上村│1千元   │陳美珠（│        │
 │  │            │0日上午1│見晴42│        │另由檢察│        │
 │  │            │0時許   │-1號陳│        │官為不起│        │
 │  │            │        │美珠住│        │訴處分）│        │
 │  │            │        │處    │        │        │        │
 ├─┼──────┼────┼───┼────┼────┼────┤
 │9 │同上        │97年1月1│同上村│1千元   │顏美珍（│        │
 │  │            │0日上午7│見晴53│        │另由檢察│        │
 │  │            │時許    │號顏美│        │官為不起│        │
 │  │            │        │珍住處│        │訴處分）│        │
 ├─┼──────┼────┼───┼────┼────┼────┤
 │10│同上        │97年1 月│見晴84│1千元   │馮愛妹（│        │
 │  │            │10日晚上│號馮愛│        │另由檢察│        │
 │  │            │        │妹住處│        │官為不起│        │
 │  │            │        │      │        │訴處分）│        │
 ├─┼──────┼────┼───┼────┼────┼────┤
 │11│同上        │97年1月1│同上  │1千元   │馮顏錦妹│        │
 │  │            │1日晚上6│      │        │（馮愛妹│        │
 │  │            │時許    │      │        │之姪女，│        │
 │  │            │        │      │        │另由檢察│        │
 │  │            │        │      │        │官為不起│        │
 │  │            │        │      │        │訴處分）│        │
 ├─┼──────┼────┼───┼────┼────┼────┤
 │12│同上        │97年1月1│同上村│2千元   │顏善吉（│        │
 │  │            │1日晚上8│見晴9-│        │另由檢察│        │
 │  │            │時許    │8號顏 │        │官為不起│        │
 │  │            │        │善吉住│        │訴處分）│        │
 │  │            │        │處    │        │        │        │
 ├─┼──────┼────┼───┼────┼────┼────┤
 │13│同上        │97年1 月│見晴22│2千元   │田鳳妹（│        │
 │  │            │10日上午│號田鳳│        │另由檢察│        │
 │  │            │11時    │妹住處│        │官為不起│        │
 │  │            │        │      │        │訴處分）│        │
 ├─┼──────┼────┼───┼────┼────┼────┤
 │14│顏惠英（由顏│97年1月 │花蓮縣│2千元   │古金英（│        │
 │  │樹雄交顏惠英│10日某時│萬榮鄉│        │另由檢察│        │
 │  │2萬6千元後由│許      │西林村│        │官為不起│        │
 │  │顏惠英交付左│        │某處路│        │訴處分）│        │
 │  │列投票權人）│        │上    │        │        │        │
 ├─┼──────┼────┼───┼────┼────┼────┤
 │15│同上        │97年1月1│同上  │1千元   │鄧榮茂（│        │
 │  │            │2日上午 │      │        │另由檢察│        │
 │  │            │10時許  │      │        │官為緩起│        │
 │  │            │        │      │        │訴處分）│        │
 ├─┼──────┼────┼───┼────┼────┼────┤
 │16│同上        │97年1月 │同上  │1千元   │高豐源（│        │
 │  │            │11日上午│      │        │另由檢察│        │
 │  │            │        │      │        │官為不起│        │
 │  │            │        │      │        │訴處分）│        │
 ├─┼──────┼────┼───┼────┼────┼────┤
 │17│同上        │97年1月 │同上  │3千元   │孫秋妹（│        │
 │  │            │11日下午│      │        │另由檢察│        │
 │  │            │3、4時許│      │        │官為不起│        │
 │  │            │        │      │        │訴處分）│        │
 ├─┼──────┼────┼───┼────┼────┼────┤
 │18│同上        │97年1月 │同上村│2千元   │涂玉霞（│        │
 │  │            │11日下午│西林15│        │另由檢察│        │
 │  │            │3時許   │9號涂 │        │官為不起│        │
 │  │            │        │玉霞住│        │訴處分）│        │
 │  │            │        │處    │        │        │        │
 ├─┼──────┼────┼───┼────┼────┼────┤
 │19│同上        │97年1月1│同上村│4千元   │孫貴菊（│        │
 │  │            │1日上午1│西林14│        │另由檢察│        │
 │  │            │1時許   │9號孫 │        │官為不起│        │
 │  │            │        │貴菊住│        │訴處分）│        │
 │  │            │        │處    │        │        │        │
 ├─┼──────┼────┼───┼────┼────┼────┤
 │20│同上        │97年1月1│同上村│1千元   │鄧秀英（│        │
 │  │            │0日晚上7│西林14│        │另由檢察│        │
 │  │            │時許    │7號   │        │官為不起│        │
 │  │            │        │      │        │訴處分）│        │
 │  │            │        │      │        │        │        │
 ├─┼──────┼────┼───┼────┼────┼────┤
 │21│同上        │97年1月1│同上  │1千元   │袁帶妹（│        │
 │  │            │0日下午 │      │        │另由檢察│        │
 │  │            │        │      │        │官為不起│        │
 │  │            │        │      │        │訴處分）│        │
 ├─┼──────┼────┼───┼────┼────┼────┤
 │22│同上        │97年1月1│同上村│1千元   │楊薛明英│        │
 │  │            │1日下午3│內某處│        │（另由檢│        │
 │  │            │時許    │      │        │察官為不│        │
 │  │            │        │      │        │起訴處分│        │
 │  │            │        │      │        │）      │        │
 ├─┼──────┼────┼───┼────┼────┼────┤
 │23│同上        │97年1月1│同上村│1千元   │薛參妹（│        │
 │  │            │0日下午5│西林14│        │另由檢察│        │
 │  │            │時許    │5號   │        │官為不起│        │
 │  │            │        │      │        │訴處分）│        │
 ├─┼──────┼────┼───┼────┼────┼────┤
 │24│同上        │97年1月1│同上村│1千元   │周愛琳（│        │
 │  │            │2日上午9│某處路│        │另由檢察│        │
 │  │            │時許    │上    │        │官為不起│        │
 │  │            │        │      │        │訴處分）│        │
 ├─┼──────┼────┼───┼────┼────┼────┤
 │25│同上        │97年1月1│同上村│1千元   │王保妹（│        │
 │  │            │1日中午 │西林14│        │另由檢察│        │
 │  │            │        │0號前 │        │官為不起│        │
 │  │            │        │廣場  │        │訴處分）│        │
 ├─┼──────┼────┼───┼────┼────┼────┤
 │26│同上        │97年1月1│同上村│2千元   │陳秀梅（│        │
 │  │            │1日上午8│某處馬│        │另由檢察│        │
 │  │            │時      │路旁  │        │官為不起│        │
 │  │            │        │      │        │訴處分）│        │
 └─┴──────┴────┴───┴────┴────┴────┘
附表四
 ┌─┬───┬────┬───┬────┬────┬────┐
 │編│行賄人│ 時間   │地點  │賄賂或不│ 收受賄 │ 備註   │
 │號│      │        │      │正利益  │ 賂人   │        │
 ├─┼───┼────┼───┼────┼────┼────┤
 │1 │沈文平│97年1月9│花蓮縣│2千元   │賴秀惠（│        │
 │  │      │日晚上  │萬榮鄉│        │另由檢察│        │
 │  │      │        │明利村│        │官為不起│        │
 │  │      │        │明利79│        │訴處分）│        │
 │  │      │        │-16號 │        │        │        │
 ├─┼───┼────┼───┼────┼────┼────┤
 │2 │同上  │97年1月1│同上村│2千元   │黃君誠（│        │
 │  │      │1日晚上8│4鄰基 │        │另由檢察│        │
 │  │      │、9時許 │督教堂│        │官為緩起│        │
 │  │      │        │前    │        │訴處分）│        │
 └─┴───┴────┴───┴────┴────┴────┘
附表五
 ┌─┬───┬────┬───┬────┬────┬────┐
 │編│行賄人│時間    │地點  │賄賂或不│收受賄賂│ 備註   │
 │號│      │        │      │正利益  │人      │        │
 │  │      │        │      │        │        │        │
 ├─┼───┼────┼───┼────┼────┼────┤
 │1 │黃蓮玉│        │      │        │        │尚未交付│
 │  │      │        │      │        │        │任何有投│
 │  │      │        │      │        │        │票權人前│
 │  │      │        │      │        │        │即為警查│
 │  │      │        │      │        │        │獲。    │
 └─┴───┴────┴───┴────┴────┴────┘
附表六
 ┌─┬───┬────┬───┬────┬────┬────┐
 │編│行賄人│ 時間   │地點  │賄賂或不│收受賄賂│ 備註   │
 │號│      │        │      │正利益  │人      │        │
 ├─┼───┼────┼───┼────┼────┼────┤
 │1 │林福枝│97年1月 │花蓮縣│新臺幣（│周錦次（│        │
 │  │      │11日上午│萬榮鄉│下同）4 │另由檢察│        │
 │  │      │7時許   │明利村│千元    │官為不起│        │
 │  │      │        │明利43│        │訴處分）│        │
 │  │      │        │號林福│        │        │        │
 │  │      │        │枝住處│        │        │        │
 │  │      │        │前    │        │        │        │
 ├─┼───┼────┼───┼────┼────┼────┤
 │2 │同上  │97年1月1│同上村│1千元   │林祿（另│        │
 │  │      │2日投票 │明利45│        │由檢察官│        │
 │  │      │日前某日│-1號  │        │為不起訴│        │
 │  │      │上午    │      │        │處分）  │        │
 ├─┼───┼────┼───┼────┼────┼────┤
 │3 │同上  │97年1月1│同上  │1千元   │周秋香（│        │
 │  │      │2日投票 │      │        │另由檢察│        │
 │  │      │前未日上│      │        │官為不起│        │
 │  │      │午      │      │        │訴處分）│        │
 ├─┼───┼────┼───┼────┼────┼────┤
 │4 │同上  │97年1月1│花蓮縣│4千元   │陳清妹（│        │
 │  │      │1日上午8│萬榮鄉│        │另由檢察│        │
 │  │      │、9時許 │內某處│        │官為不起│        │
 ├─┼───┼────┼───┼────┼────┼────┤
 │5 │同上  │97年1月1│在林福│2千元   │歐蓉貞（│        │
 │  │      │1日上午7│枝所經│        │另由檢察│        │
 │  │      │時30分  │營之雜│        │官為不起│        │
 │  │      │        │貨店內│        │訴處分）│        │
 └─┴───┴────┴───┴────┴────┴────┘
附表七
 ┌─┬───┬────┬───┬────┬────┬────┐
 │編│行賄人│ 時間   │地點  │賄賂或不│ 收受賄 │ 備註   │
 │號│      │        │      │正利益  │ 賂人   │        │
 │  │      │        │      │        │        │        │
 ├─┼───┼────┼───┼────┼────┼────┤
 │1 │徐富生│        │      │        │        │尚未交付│
 │  │廖美玳│        │      │        │        │任何有投│
 │  │      │        │      │        │        │票權人前│
 │  │      │        │      │        │        │即為警查│
 │  │      │        │      │        │        │獲。    │
 └─┴───┴────┴───┴────┴────┴────┘
附表八
 ┌─┬───┬────┬───┬────┬────┬───┐
 │編│行賄人│ 時間   │地點  │賄賂或不│ 收受賄 │ 備註 │
 │號│      │        │      │正利益  │ 賂人   │      │
 ├─┼───┼────┼───┼────┼────┼───┤
 │1 │朝秋開│97年1月 │花蓮縣│新臺幣（│葉錦桂（│      │
 │  │      │11日中午│萬榮鄉│下同）2 │朝秋開之│      │
 │  │      │        │明利村│千元    │妻，另由│      │
 │  │      │        │（下同│        │檢察官為│      │
 │  │      │        │）明利│        │不起訴處│      │
 │  │      │        │32-3號│        │分）    │      │
 │  │      │        │葉錦桂│        │        │      │
 │  │      │        │住處  │        │        │      │
 ├─┼───┼────┼───┼────┼────┼───┤
 │2 │同上  │97年1 月│同上村│1千元   │朝秋章（│      │
 │  │      │12日下午│某處村│        │朝秋開之│      │
 │  │      │3、4時許│路上  │        │弟，另由│      │
 │  │      │        │      │        │檢察官為│      │
 │  │      │        │      │        │不起訴處│      │
 │  │      │        │      │        │分）    │      │
 ├─┼───┼────┼───┼────┼────┼───┤
 │3 │同上  │97年1 月│同上村│2千元   │王鍾小妹│      │
 │  │      │11日上午│明利10│        │（另由檢│      │
 │  │      │10時許  │9號王 │        │察官為不│      │
 │  │      │        │鍾小妹│        │起訴處分│      │
 │  │      │        │住處附│        │）      │      │
 │  │      │        │近馬路│        │        │      │
 │  │      │        │上    │        │        │      │
 ├─┼───┼────┼───┼────┼────┼───┤
 │4 │同上  │97年1月1│同上村│2千元   │黃玉英（│      │
 │  │      │2日投票 │明利98│        │另由檢察│      │
 │  │      │日前某日│-1號黃│        │官為不起│      │
 │  │      │        │玉英住│        │訴處分）│      │
 │  │      │        │處    │        │        │      │
 ├─┼───┼────┼───┼────┼────┼───┤
 │5 │同上  │97年1月9│同上村│3千元   │張貴春（│      │
 │  │      │日日間某│明利10│        │另由檢察│      │
 │  │      │時      │5號張 │        │官為不起│      │
 │  │      │        │貴春住│        │訴處分）│      │
 │  │      │        │處    │        │        │      │
 ├─┼───┼────┼───┼────┼────┼───┤
 │6 │同上  │97年1月1│同上村│2千元   │張麗貞（│      │
 │  │      │0日晚上7│明利97│        │另由檢察│      │
 │  │      │時許    │號張麗│        │官為不起│      │
 │  │      │        │貞住處│        │訴處分）│      │
 ├─┼───┼────┼───┼────┼────┼───┤
 │7 │同    │97年1月1│同上村│2千元   │蔡義榮（│      │
 │  │      │1日晚上8│明利81│        │另由檢察│      │
 │  │      │時許    │-2號蔡│        │官為不起│      │
 │  │      │        │義榮住│        │訴處分）│      │
 │  │      │        │處    │        │        │      │
 ├─┼───┼────┼───┼────┼────┼───┤
 │8 │同上  │97年1月1│同上村│1千元   │朝德禮（│      │
 │  │      │1日下午6│山上  │        │朝秋開之│      │
 │  │      │時30分  │      │        │堂弟，另│      │
 │  │      │        │      │        │由檢察官│      │
 │  │      │        │      │        │為不起訴│      │
 │  │      │        │      │        │處分）  │      │
 └─┴───┴────┴───┴────┴────┴───┘
附表九
 ┌─┬───┬────┬───┬────┬────┬────┐
 │編│行賄人│ 時間   │地點  │賄賂或不│ 收受賄 │ 備註   │
 │號│      │        │      │正利益  │ 賂人   │        │
 ├─┼───┼────┼───┼────┼────┼────┤
 │1 │王明珠│97年1月1│花蓮縣│新臺幣（│黃太永（│        │
 │  │      │1日上午1│萬榮鄉│下同）50│另由檢察│        │
 │  │      │0時許   │西林村│0元     │官為不起│        │
 │  │      │        │西林路│        │訴處分）│        │
 │  │      │        │上    │        │        │        │
 │  │      │        │      │        │        │        │
 ├─┼───┼────┼───┼────┼────┼────┤
 │2 │同上  │97年1月1│同上村│請喝酒  │林佩雯（│        │
 │  │      │2日上午1│嘉惠商│        │另由檢察│        │
 │  │      │1時許   │店內  │        │官為不起│        │
 │  │      │        │      │        │訴處分）│        │
 ├─┼───┼────┼───┼────┼────┼────┤
 │3 │同上  │同上    │同上  │同上    │洪志瑋（│        │
 │  │      │        │      │        │林佩雯之│        │
 │  │      │        │      │        │夫，另由│        │
 │  │      │        │      │        │檢察官為│        │
 │  │      │        │      │        │不起訴處│        │
 │  │      │        │      │        │分）    │        │
 ├─┼───┼────┼───┼────┼────┼────┤
 │4 │同上  │97年1月9│同上村│請喝酒、│蘇幼妹（│        │
 │  │      │日      │某處  │檳榔、香│另由檢察│        │
 │  │      │        │      │菸      │官為不起│        │
 │  │      │        │      │        │訴處分）│        │
 ├─┼───┼────┼───┼────┼────┼────┤
 │5 │同上  │97年1月9│同上村│500元   │繞圓和  │        │
 │  │      │、10日間│西林18│        │        │        │
 │  │      │        │5號繞 │        │        │        │
 │  │      │        │圓和住│        │        │        │
 │  │      │        │處前  │        │        │        │
 ├─┼───┼────┼───┼────┼────┼────┤
 │6 │同上  │97年1月1│同上村│請喝酒、│賴連妹（│        │
 │  │      │2日投票 │嘉惠商│香菸、檳│另由檢察│        │
 │  │      │日前某日│店內  │榔      │官為緩起│        │
 │  │      │        │      │        │訴處分）│        │
 ├─┼───┼────┼───┼────┼────┼────┤
 │7 │同上  │同上    │同上  │同上    │梁一郎（│        │
 │  │      │        │      │        │另由檢察│        │
 │  │      │        │      │        │官為緩起│        │
 │  │      │        │      │        │訴處分）│        │
 └─┴───┴────┴───┴────┴────┴────┘
附表十
 ┌─┬───┬────┬───┬────┬────┬───┐
 │編│行賄人│ 時間   │地點  │賄賂或不│ 收受賄 │ 備註 │
 │號│      │        │      │正利益  │ 賂人   │      │
 ├─┼───┼────┼───┼────┼────┼───┤
 │1 │潘榮明│97年1月1│花蓮縣│請喝酒吃│潘正吉（│      │
 │  │      │0日下午4│萬榮鄉│東西    │另由檢察│      │
 │  │      │時許    │西林村│        │官為緩起│      │
 │  │      │        │西林17│        │訴處分）│      │
 │  │      │        │號隔壁│        │        │      │
 │  │      │        │商店  │        │        │      │
 ├─┼───┼────┼───┼────┼────┼───┤
 │2 │同上  │97年1月1│同上村│同上    │潘正輝（│      │
 │  │      │0日下午4│西林11│        │另由檢察│      │
 │  │      │時許    │9-2號 │        │官為不起│      │
 │  │      │        │潘榮明│        │訴處分）│      │
 │  │      │        │住處  │        │        │      │
 ├─┼───┼────┼───┼────┼────┼───┤
 │3 │同上  │97年1月 │同上  │同上    │潘初明（│      │
 │  │      │10日    │      │        │另由檢察│      │
 │  │      │        │      │        │官為不起│      │
 │  │      │        │      │        │訴處分）│      │
 ├─┼───┼────┼───┼────┼────┼───┤
 │4 │同上  │97年1月1│同上村│一瓶普力│李京言（│      │
 │  │      │0日上午7│潘榮明│康      │另由檢察│      │
 │  │      │時許    │住家旁│        │官為緩起│      │
 │  │      │        │邊商店│        │訴處分）│      │
 ├─┼───┼────┼───┼────┼────┼───┤
 │5 │同上  │97年1月9│同上村│請吃東西│潘縈桃（│      │
 │  │      │日上午9 │西林11│、喝酒  │潘榮明之│      │
 │  │      │時許    │9-2號 │        │堂妹，另│      │
 │  │      │        │潘榮明│        │由檢察官│      │
 │  │      │        │住處  │        │為不起訴│      │
 │  │      │        │      │        │處分）  │      │
 ├─┼───┼────┼───┼────┼────┼───┤
 │6 │同上  │97年1月1│同上  │一瓶米酒│鄭宏富（│      │
 │  │      │0日晚上9│      │        │另由檢察│      │
 │  │      │時許    │      │        │官為緩起│      │
 │  │      │        │      │        │訴處分）│      │
 └─┴───┴────┴───┴────┴────┴───┘
附表十一
 ┌─┬───┬────┬───┬────┬────┬────┐
 │編│行賄人│ 時間   │地點  │賄賂或不│ 收受賄 │ 備註   │
 │號│      │        │      │正利益  │ 賂人   │        │
 ├─┼───┼────┼───┼────┼────┼────┤
 │1 │姜吉昌│97年1月8│花蓮縣│請吃飯、│許秀英（│        │
 │  │      │日      │萬榮鄉│喝酒    │另由檢察│        │
 │  │      │        │西林村│        │官為不起│        │
 │  │      │        │西林38│        │訴處分）│        │
 │  │      │        │-2號  │        │        │        │
 ├─┼───┼────┼───┼────┼────┼────┤
 │2 │同上  │97年1月 │同上村│新臺幣（│姜桂妹（│        │
 │  │      │10日    │西林39│下同）2 │另由檢察│        │
 │  │      │        │號姜吉│千元及吃│官為不起│        │
 │  │      │        │昌之母│飯喝酒  │訴處分）│        │
 │  │      │        │親住處│        │        │        │
 ├─┼───┼────┼───┼────┼────┼────┤
 │3 │同上  │97年1月 │同上村│1千元及 │曾玉蘭（│        │
 │  │      │10日    │西林39│請喝酒吃│另由檢察│        │
 │  │      │        │號姜吉│東西    │官為不起│        │
 │  │      │        │昌住處│        │訴處分）│        │
 ├─┼───┼────┼───┼────┼────┼────┤
 │4 │同上  │97年1月9│同上村│1千元及 │姜立山（│        │
 │  │      │日晚上8 │西林41│請喝酒、│另由檢察│        │
 │  │      │時許    │號    │烤肉等  │官為不起│        │
 │  │      │        │      │        │訴處分）│        │
 ├─┼───┼────┼───┼────┼────┼────┤
 │5 │同上  │97年1月1│同上村│1千元及 │黃秀連（│        │
 │  │      │0日下午5│西林39│請吃飯喝│另由檢察│        │
 │  │      │時      │號黃秀│酒等    │官為不起│        │
 │  │      │        │蓮住處│        │訴處分）│        │
 ├─┼───┼────┼───┼────┼────┼────┤
 │6 │同上  │97年1月1│同上村│2千元及 │潘夏玉（│        │
 │  │      │0日     │西林39│請吃飯喝│另由檢察│        │
 │  │      │        │-2號潘│酒      │官為不起│        │
 │  │      │        │夏玉住│        │訴處分）│        │
 │  │      │        │處    │        │        │        │
 ├─┼───┼────┼───┼────┼────┼────┤
 │7 │同上  │97年1月1│同上村│1千元及 │姜曉凌（│        │
 │  │      │0日下午 │西林39│請吃飯喝│另由檢察│        │
 │  │      │        │號黃秀│酒等    │官為不起│        │
 │  │      │        │蓮住處│        │訴處分）│        │
 ├─┼───┼────┼───┼────┼────┼────┤
 │8 │同上  │97年1 月│西林38│1,000元 │高美玲（│        │
 │  │      │11日上午│-2號前│        │另由檢察│        │
 │  │      │8時30分 │廣場  │        │官為不起│        │
 │  │      │        │      │        │訴處分）│        │
 ├─┼───┼────┼───┼────┼────┼────┤
 │9 │同上  │97年1月 │同上村│請喝酒吃│許秀美（│        │
 │  │      │12日投票│西林38│東西    │另由檢察│        │
 │  │      │前某日  │-1姜吉│        │官為不起│        │
 │  │      │        │昌住處│        │訴處分）│        │
 ├─┼───┼────┼───┼────┼────┼────┤
 │10│同上  │97年1月 │同上村│同上    │黃粉妹（│        │
 │  │      │10日    │附近玉│        │另由檢察│        │
 │  │      │        │米田  │        │官為不起│        │
 │  │      │        │      │        │訴處分）│        │
 ├─┼───┼────┼───┼────┼────┼────┤
 │11│同上  │97年1月1│同上村│500元   │張正雄（│        │
 │  │      │2日10時 │某處馬│        │另由檢察│        │
 │  │      │許      │路上  │        │官為不起│        │
 │  │      │        │      │        │訴處分）│        │
 ├─┼───┼────┼───┼────┼────┼────┤
 │12│同上  │97年1月1│同上村│1千元   │張美英  │        │
 │  │      │1日下午 │西林33│        │        │        │
 │  │      │4時許   │-2號張│        │        │        │
 │  │      │        │美英住│        │        │        │
 │  │      │        │處    │        │        │        │
 ├─┼───┼────┼───┼────┼────┼────┤
 │13│同上  │97年1月 │同上村│請香菸、│曾海泉（│        │
 │  │      │12日投票│某處  │飲料、酒│另由檢察│        │
 │  │      │前某日  │      │類等    │官為緩起│        │
 │  │      │        │      │        │訴處分）│        │
 ├─┼───┼────┼───┼────┼────┼────┤
 │14│同上  │97年1月9│同上村│請喝酒吃│許文龍  │        │
 │  │      │日下午5 │38-2號│飯（價值│        │        │
 │  │      │時許    │姜吉昌│約500元 │        │        │
 │  │      │        │住處  │）      │        │        │
 ├─┼───┼────┼───┼────┼────┼────┤
 │15│同上  │97年1月1│同上村│1千元   │許榮光（│        │
 │  │      │1日下午4│西林33│        │另由檢察│        │
 │  │      │時許    │-2號張│        │官為緩起│        │
 │  │      │        │美英住│        │訴處分）│        │
 │  │      │        │處    │        │        │        │
 │  │      │        │      │        │        │        │
 └─┴───┴────┴───┴────┴────┴────┘
附表十二
 ┌─┬─────┬───┬───┬────┬────┬────┐
 │編│行賄人    │ 時間 │地點  │賄賂或不│收受賄賂│  備註  │
 │號│          │      │      │正利益  │人      │        │
 ├─┼─────┼───┼───┼────┼────┼────┤
 │1 │甲○○    │97年1 │富源臺│新臺幣（│林秋樺（│        │
 │  │          │月12日│9線省 │下同）2 │另由檢察│        │
 │  │          │投票日│道阿水│千元    │官為不起│        │
 │  │          │前某日│檳榔攤│        │訴處分）│        │
 ├─┼─────┼───┼───┼────┼────┼────┤
 │2 │同上      │同上  │花蓮縣│3千元   │林新生（│        │
 │  │          │      │萬榮鄉│        │另由檢察│        │
 │  │          │      │馬遠村│        │官為不起│        │
 │  │          │      │馬遠15│        │訴處分）│        │
 │  │          │      │5號林 │        │        │        │
 │  │          │      │新生住│        │        │        │
 │  │          │      │處    │        │        │        │
 │  │          │      │      │        │        │        │
 ├─┼─────┼───┼───┼────┼────┼────┤
 │3 │同上      │97年1 │同上村│2千元   │田松明（│        │
 │  │          │月10日│馬遠15│        │另由檢察│        │
 │  │          │晚上8 │7-3號 │        │官為不起│        │
 │  │          │時許  │田松明│        │訴處分）│        │
 │  │          │      │住處  │        │        │        │
 ├─┼─────┼───┼───┼────┼────┼────┤
 │4 │同上      │97年1 │同上村│3千元   │田木枝（│        │
 │  │          │月9日 │馬遠  │        │林秋芳之│        │
 │  │          │下午1 │149號 │        │夫，另由│        │
 │  │          │、2時 │田木枝│        │檢察官為│        │
 │  │          │許    │住處附│        │不起訴處│        │
 │  │          │      │近    │        │分）    │        │
 │  │          │      │      │        │        │        │
 ├─┼─────┼───┼───┼────┼────┼────┤
 │5 │同上      │97年1 │同上村│5千元   │杜照美（│        │
 │  │          │月6日 │馬遠14│        │另由檢察│        │
 │  │          │下午5 │7號杜 │        │官為不起│        │
 │  │          │時許  │照美住│        │訴處分）│        │
 │  │          │      │處    │        │        │        │
 ├─┼─────┼───┼───┼────┼────┼────┤
 │6 │同上      │97年1 │同上村│1千元   │王美珠（│        │
 │  │          │月初某│馬遠74│        │另由檢察│        │
 │  │          │日下午│-1號王│        │官為不起│        │
 │  │          │3時許 │美珠住│        │訴處分）│        │
 │  │          │      │處    │        │        │        │
 ├─┼─────┼───┼───┼────┼────┼────┤
 │7 │江秋妹    │97年1 │同上村│1千元   │杜玉梅（│        │
 │  │          │月6日 │馬遠69│        │另由檢察│        │
 │  │          │中午12│-2號杜│        │官為不起│        │
 │  │          │時許  │玉梅住│        │訴處分）│        │
 │  │          │      │處    │        │        │        │
 ├─┼─────┼───┼───┼────┼────┼────┤
 │8 │田秋蓮    │97年1 │同上村│1千元   │杜秀英（│        │
 │  │          │月12日│某處  │        │另由檢察│        │
 │  │          │投票日│      │        │官為不起│        │
 │  │          │前某日│      │        │訴處分）│        │
 │  │          │      │      │        │        │        │
 │  │          │      │      │        │        │        │
 │  │          │      │      │        │        │        │
 │  │          │      │      │        │        │        │
 ├─┼─────┼───┼───┼────┼────┼────┤
 │9 │王阿發    │      │      │        │        │尚未交付│
 │  │          │      │      │        │        │任何有投│
 │  │          │      │      │        │        │票權人前│
 │  │          │      │      │        │        │即為警查│
 │  │          │      │      │        │        │獲。    │
 ├─┼─────┼───┼───┼────┼────┼────┤
 │10│江英蘭    │97年1 │同上村│1千元   │黃秀榮（│        │
 │  │          │月6日 │馬遠3-│        │另由檢察│        │
 │  │          │晚上9 │1號黃 │        │官為不起│        │
 │  │          │時30分│秀榮住│        │訴處分）│        │
 │  │          │      │處    │        │        │        │
 ├─┼─────┼───┼───┼────┼────┼────┤
 │11│同上      │97年1 │馬遠3 │1千元   │黃秀宗（│        │
 │  │          │月12日│號黃秀│        │另由檢察│        │
 │  │          │早上  │宗住處│        │官為不起│        │
 │  │          │      │      │        │訴處分）│        │
 ├─┼─────┼───┼───┼────┼────┼────┤
 │12│杜新興    │      │      │        │        │尚未交付│
 │  │          │      │      │        │        │任何有投│
 │  │          │      │      │        │        │票權人前│
 │  │          │      │      │        │        │即為警查│
 │  │          │      │      │        │        │獲。    │
 └─┴─────┴───┴───┴────┴────┴────┘
附表十三
 ┌─┬─────┬────┬────┬───┬────┬────┐
 │編│行賄人    │時間    │地點    │賄賂或│收受賄賂│ 備註   │
 │號│          │        │        │不正利│人      │        │
 │  │          │        │        │益    │        │        │
 ├─┼─────┼────┼────┼───┼────┼────┤
 │1 │許進發    │97年1月1│花蓮縣萬│新臺幣│張文明（│        │
 │  │          │1日晚上7│榮鄉明利│（下同│另由檢察│        │
 │  │          │時許    │村明利9-│）2千 │官為緩起│        │
 │  │          │        │1號張文 │元    │訴處分）│        │
 │  │          │        │明住處  │      │        │        │
 │  │          │        │        │      │        │        │
 │  │          │        │        │      │        │        │
 ├─┼─────┼────┼────┼───┼────┼────┤
 │2 │同上      │97年1月 │同上村明│2千元 │陳金水（│        │
 │  │          │某日上午│利12-6號│      │另由檢察│        │
 │  │          │6時許   │陳金水住│      │官不起訴│        │
 │  │          │        │處      │      │處分）  │        │
 ├─┼─────┼────┼────┼───┼────┼────┤
 │3 │同上      │97年1月1│同上村明│2千元 │葉阿春（│        │
 │  │          │0日晚上7│利13-1號│      │另由檢察│        │
 │  │          │、8時   │葉阿春住│      │官為不訴│        │
 │  │          │        │處      │      │處分）  │        │
 ├─┼─────┼────┼────┼───┼────┼────┤
 │4 │同上      │97年1月9│同上村明│1千元 │高春花（│        │
 │  │          │日晚上  │利17號高│      │另由檢察│        │
 │  │          │        │春花住處│      │官為不訴│        │
 │  │          │        │        │      │處分）  │        │
 ├─┼─────┼────┼────┼───┼────┼────┤
 │5 │同上      │97年1月8│同上村明│2千元 │高新晃（│        │
 │  │          │、9日晚 │利21號高│      │另由檢察│        │
 │  │          │上      │新晃住處│      │官為不起│        │
 │  │          │        │        │      │訴處分）│        │
 ├─┼─────┼────┼────┼───┼────┼────┤
 │6 │同上      │97年1月5│同上村明│1千元 │陳秋菊（│        │
 │  │          │、6日許 │利21-1號│      │另由檢察│        │
 │  │          │        │陳秋菊住│      │官為不起│        │
 │  │          │        │處      │      │訴處分）│        │
 ├─┼─────┼────┼────┼───┼────┼────┤
 │7 │同上      │97年1 月│同上村明│1千元 │高英花（│        │
 │  │          │11日    │利21-2號│      │另由檢察│        │
 │  │          │        │高英花住│      │官為不起│        │
 │  │          │        │處      │      │訴處分）│        │
 ├─┼─────┼────┼────┼───┼────┼────┤
 │8 │同上      │97年1月 │同上村明│3千元 │許進龍（│        │
 │  │          │12日投票│利22號許│      │另由檢察│        │
 │  │          │日前某日│進龍住處│      │官為緩起│        │
 │  │          │晚上    │        │      │訴處分）│        │
 ├─┼─────┼────┼────┼───┼────┼────┤
 │9 │同上      │97年1月9│同上村明│2千元 │高珠妹（│        │
 │  │          │日晚上7 │利30號高│      │另由檢察│        │
 │  │          │時許    │珠妹住處│      │官為不起│        │
 │  │          │        │        │      │訴處分）│        │
 ├─┼─────┼────┼────┼───┼────┼────┤
 │10│同上      │97年1月 │同上村明│2千元 │朝春妹（│        │
 │  │          │11日晚上│利32-1號│      │另由檢察│        │
 │  │          │8時許   │朝春妹住│      │官為不起│        │
 │  │          │        │處      │      │訴處分）│        │
 ├─┼─────┼────┼────┼───┼────┼────┤
 │11│同上      │97年1月 │同上村明│1千元 │張振輝（│        │
 │  │          │11日下午│利26-1號│      │另由檢察│        │
 │  │          │        │許進發住│      │官為緩起│        │
 │  │          │        │處      │      │訴處分）│        │
 ├─┼─────┼────┼────┼───┼────┼────┤
 │12│同上      │97年1月1│同上村明│1千元 │張榮光（│        │
 │  │          │0日上午6│利34-5號│      │另由檢察│        │
 │  │          │時許    │張榮光住│      │官不起訴│        │
 │  │          │        │處      │      │處分）  │        │
 │  │          │        │        │      │        │        │
 ├─┼─────┼────┼────┼───┼────┼────┤
 │13│同上      │97年1月 │同上村明│4千元 │劉阿蜜（│        │
 │  │          │12日投票│利34-6號│      │另由檢察│        │
 │  │          │前某日  │劉阿蜜住│      │官為不起│        │
 │  │          │        │處      │      │訴處分）│        │
 ├─┼─────┼────┼────┼───┼────┼────┤
 │14│羅令雪    │97年1月1│同上村明│3千元 │何愛花（│        │
 │  │          │0日上午6│利12-5號│      │另由檢察│        │
 │  │          │時30許  │何愛花住│      │官為不起│        │
 │  │          │        │處      │      │訴處分）│        │
 ├─┼─────┼────┼────┼───┼────┼────┤
 │15│同上      │97年1月1│同上村明│4千元 │溫英妹（│        │
 │  │          │1日上午7│利12-8號│      │另由檢察│        │
 │  │          │時30分許│溫英妹工│      │官為不起│        │
 │  │          │        │作室    │      │）      │        │
 ├─┼─────┼────┼────┼───┼────┼────┤
 │16│同上      │97年1月1│同上村明│2千元 │張月嬌（│        │
 │  │          │0日上午8│利20-2號│      │另由檢察│        │
 │  │          │時      │張月嬌住│      │官為不起│        │
 │  │          │        │處      │      │訴處分）│        │
 │  │          │        │        │      │        │        │
 ├─┼─────┼────┼────┼───┼────┼────┤
 │17│同上      │97年1月 │同上村某│1千元 │賴梅芳（│        │
 │  │          │12日投票│處      │      │另由檢察│        │
 │  │          │日前某日│        │      │官為緩起│        │
 │  │          │        │        │      │訴處分）│        │
 └─┴─────┴────┴────┴───┴────┴────┘
附表十四
 ┌─┬──────┬───┬────┬───┬────┬───┐
 │編│行賄人      │時間  │地點    │賄賂或│收受賄賂│ 備註 │
 │號│            │      │        │不正利│人      │      │
 │  │            │      │        │益    │        │      │
 ├─┼──────┼───┼────┼───┼────┼───┤
 │1 │洪金耀      │97年1 │花蓮縣萬│新臺幣│林丁志強│      │
 │  │            │月9日 │榮鄉紅葉│（下同│（另由檢│      │
 │  │            │日下午│村紅葉12│）1千 │察官為緩│      │
 │  │            │3時許 │6號-1洪 │元    │起訴處分│      │
 │  │            │      │金耀住處│      │）      │      │
 │  │            │      │        │      │        │      │
 ├─┼──────┼───┼────┼───┼────┼───┤
 │2 │同上        │97年1 │同上    │1千元 │丁愛珠（│      │
 │  │            │月7、8│        │      │另由檢察│      │
 │  │            │日許  │        │      │官不起訴│      │
 │  │            │      │        │      │處分）  │      │
 ├─┼──────┼───┼────┼───┼────┼───┤
 │3 │同上        │97年1 │同上    │1千元 │錢麗華（│      │
 │  │            │月10日│        │      │另由檢察│      │
 │  │            │下午2 │        │      │官為不訴│      │
 │  │            │時許  │        │      │處分）  │      │
 ├─┼──────┼───┼────┼───┼────┼───┤
 │4 │同上        │97年1 │同上    │1千元 │朱金世（│      │
 │  │            │月10日│        │      │另由檢察│      │
 │  │            │下午6 │        │      │官為不訴│      │
 │  │            │時    │        │      │處分）  │      │
 ├─┼──────┼───┼────┼───┼────┼───┤
 │5 │同上        │97年1 │同上村紅│1千元 │蔡雅翎（│      │
 │  │            │月10日│葉126-7 │      │另由檢察│      │
 │  │            │晚上  │號蔡雅翎│      │官為不起│      │
 │  │            │      │住處    │      │訴處分）│      │
 ├─┼──────┼───┼────┼───┼────┼───┤
 │6 │同上        │97年1 │同上村紅│1千元 │林智山（│      │
 │  │            │月10日│葉126號-│      │另由檢察│      │
 │  │            │中午  │1洪金耀 │      │官為不起│      │
 │  │            │      │住處    │      │訴處分）│      │
 ├─┼──────┼───┼────┼───┼────┼───┤
 │7 │同上        │97年1 │同上村紅│1千元 │洪蘭桂（│      │
 │  │            │月8日 │葉112號 │      │另由檢察│      │
 │  │            │上午某│洪蘭桂住│      │官為不起│      │
 │  │            │時    │處      │      │訴處分）│      │
 ├─┼──────┼───┼────┼───┼────┼───┤
 │8 │同上        │97年1 │同上村紅│1千元 │陳富美（│      │
 │  │            │月某日│葉126號-│      │另由檢察│      │
 │  │            │上午  │1洪金耀 │      │官為不起│      │
 │  │            │      │住處    │      │訴處分）│      │
 ├─┼──────┼───┼────┼───┼────┼───┤
 │9 │同上        │97年1 │同上村紅│500元 │賴學明（│      │
 │  │            │月11日│葉91號賴│      │另由檢察│      │
 │  │            │晚上7 │學明住處│      │官為不起│      │
 │  │            │30時許│        │      │訴處分）│      │
 ├─┼──────┼───┼────┼───┼────┼───┤
 │10│同上        │97年1 │同上村紅│1千元 │洪曉婷（│      │
 │  │            │月11日│葉126號-│      │洪金耀之│      │
 │  │            │下午4 │1號洪曉 │      │姪女，另│      │
 │  │            │時許  │婷住處  │      │由檢察官│      │
 │  │            │      │        │      │為不起訴│      │
 │  │            │      │        │      │處分）  │      │
 ├─┼──────┼───┼────┼───┼────┼───┤
 │11│同上        │97年1 │同上村紅│1千元 │張美梅（│      │
 │  │            │月某日│葉126號 │      │另由檢察│      │
 │  │            │晚上某│-1洪金耀│      │官為不起│      │
 │  │            │時    │住處    │      │訴處分）│      │
 ├─┼──────┼───┼────┼───┼────┼───┤
 │12│同上        │97年1 │同上    │1千元 │鍾彩美（│      │
 │  │            │月11日│        │      │另由檢察│      │
 │  │            │上午某│        │      │官不起訴│      │
 │  │            │時    │        │      │處分）  │      │
 ├─┼──────┼───┼────┼───┼────┼───┤
 │13│同上        │97年1 │同上村紅│1千元 │趙玉花（│      │
 │  │            │月10日│葉91號趙│      │另由檢察│      │
 │  │            │上午  │玉花住處│      │官為不起│      │
 │  │            │      │        │      │訴處分）│      │
 ├─┼──────┼───┼────┼───┼────┼───┤
 │14│同上        │97年1 │同上村紅│1千元 │趙玉春（│      │
 │  │            │月10日│葉126號-│      │另由檢察│      │
 │  │            │上午某│1洪金耀 │      │官為不起│      │
 │  │            │時    │住處    │      │訴處分）│      │
 ├─┼──────┼───┼────┼───┼────┼───┤
 │15│同上        │97年1 │同上村紅│500元 │潘玉燕（│      │
 │  │            │月11日│葉91-1號│      │另由檢察│      │
 │  │            │晚上7 │潘玉燕住│      │官為不起│      │
 │  │            │時    │處      │      │訴處分）│      │
 ├─┼──────┼───┼────┼───┼────┼───┤
 │16│同上        │97年1 │同上村紅│500元 │鍾文明（│      │
 │  │            │月11日│葉91-1號│      │另由檢察│      │
 │  │            │晚上7 │鍾文明住│      │官為緩起│      │
 │  │            │時    │處      │      │訴處分）│      │
 ├─┼──────┼───┼────┼───┼────┼───┤
 │17│同上        │97年 1│同上村紅│5千元 │胡秀玉（│      │
 │  │            │月某日│葉126號 │      │另由檢察│      │
 │  │            │某時  │-2 胡秀 │      │官為不起│      │
 │  │            │      │玉住處  │      │訴處分）│      │
 ├─┼──────┼───┼────┼───┼────┼───┤
 │18│同上        │97年1 │同上操舟│1千元 │趙吉雄（│      │
 │  │            │月10上│紅葉126 │      │另由檢察│      │
 │  │            │午7時 │號-1洪金│      │官為不起│      │
 │  │            │許    │耀住處  │      │訴處分）│      │
 ├─┼──────┼───┼────┼───┼────┼───┤
 │19│同上        │97年1 │同上    │1千元 │馬月容（│      │
 │  │            │月12日│        │      │另由檢察│      │
 │  │            │中午  │        │      │官為不起│      │
 │  │            │      │        │      │訴處分）│      │
 ├─┼──────┼───┼────┼───┼────┼───┤
 │20│同上        │97年1 │同上村紅│1千元 │盧天貴（│      │
 │  │            │月10日│葉45號盧│      │另由檢察│      │
 │  │            │上午10│天貴住處│      │官為不起│      │
 │  │            │許    │        │      │訴處分）│      │
 ├─┼──────┼───┼────┼───┼────┼───┤
 │21│同上        │97年1 │同上村紅│2千元 │趙玉秋（│      │
 │  │            │月某日│葉24-1 0│      │另由檢察│      │
 │  │            │      │號趙玉秋│      │官為不起│      │
 │  │            │      │住處    │      │訴處分）│      │
 ├─┼──────┼───┼────┼───┼────┼───┤
 │22│同上        │97年1 │同上村紅│1千元 │廖貴芳（│      │
 │  │            │月11日│葉98號廖│      │另由檢察│      │
 │  │            │晚上8 │貴芳住處│      │官為不起│      │
 │  │            │時許  │        │      │訴處分）│      │
 ├─┼──────┼───┼────┼───┼────┼───┤
 │23│同上        │97年1 │同上村紅│1千元 │廖貴全（│      │
 │  │            │月12日│葉98號廖│      │另由檢察│      │
 │  │            │天晚上│貴全住處│      │官為不起│      │
 │  │            │      │        │      │訴處分）│      │
 ├─┼──────┼───┼────┼───┼────┼───┤
 │24│同上        │97年1 │同上村紅│1千元 │張吉森（│      │
 │  │            │月9日 │葉80號張│      │另由檢察│      │
 │  │            │晚上8 │吉森住處│      │官為不起│      │
 │  │            │、9時 │        │      │訴處分）│      │
 ├─┼──────┼───┼────┼───┼────┼───┤
 │25│同上        │97年1 │徐伯文岳│1千元 │徐伯文（│      │
 │  │            │月9日 │母住處  │      │另由檢察│      │
 │  │            │下午某│        │      │官為不起│      │
 │  │            │時    │        │      │訴處分）│      │
 ├─┼──────┼───┼────┼───┼────┼───┤
 │26│同上        │97年1 │同上村紅│1千元 │巫瑞德（│      │
 │  │            │月10日│葉126號-│      │另由檢察│      │
 │  │            │天晚上│1洪金耀 │      │官為不起│      │
 │  │            │      │住處    │      │訴處分）│      │
 ├─┼──────┼───┼────┼───┼────┼───┤
 │27│同上        │97年1 │同上    │2千元 │洪玉葉（│      │
 │  │            │月12日│        │      │另由檢察│      │
 │  │            │下午  │        │      │官為緩起│      │
 │  │            │      │        │      │訴處分）│      │
 ├─┼──────┼───┼────┼───┼────┼───┤
 │28│同上        │97年1 │同上    │1千元 │趙秋玉（│      │
 │  │            │月9日 │        │      │另由檢察│      │
 │  │            │上午10│        │      │官為不起│      │
 │  │            │時許  │        │      │訴處分）│      │
 ├─┼──────┼───┼────┼───┼────┼───┤
 │29│同上        │97年1 │同上村紅│1千元 │許美枝（│      │
 │  │            │月10日│葉126- 4│      │另由檢察│      │
 │  │            │      │號許美枝│      │官為不起│      │
 │  │            │      │住處    │      │訴處分）│      │
 ├─┼──────┼───┼────┼───┼────┼───┤
 │30│同上        │97年1 │同上村紅│1千元 │巫淑卿（│      │
 │  │            │月10日│葉126號-│      │由檢察官│      │
 │  │            │2、3時│1洪金耀 │      │為不起訴│      │
 │  │            │      │住處    │      │處分）  │      │
 ├─┼──────┼───┼────┼───┼────┼───┤
 │31│同上        │97年1 │同上村紅│1千元 │趙玉妹（│      │
 │  │            │月10日│葉126號-│      │另由檢察│      │
 │  │            │晚上  │1洪金耀 │      │官為不起│      │
 │  │            │      │住處    │      │訴處分）│      │
 ├─┼──────┼───┼────┼───┼────┼───┤
 │32│同上        │97年1 │同上    │2千元 │王珠履（│      │
 │  │            │月12日│        │      │由檢察官│      │
 │  │            │投票日│        │      │為不起訴│      │
 │  │            │前1週 │        │      │處分）  │      │
 │  │            │某日下│        │      │        │      │
 │  │            │午    │        │      │        │      │
 ├─┼──────┼───┼────┼───┼────┼───┤
 │33│同上        │97年1 │同上    │1千元 │陳秀眉（│      │
 │  │            │月10日│        │      │另由檢察│      │
 │  │            │下午2 │        │      │官為不起│      │
 │  │            │、3時 │        │      │訴處分）│      │
 ├─┼──────┼───┼────┼───┼────┼───┤
 │34│同上        │97年 1│同上    │1千5百│蔡美李（│      │
 │  │            │月12日│        │元    │另由檢察│      │
 │  │            │上午  │        │      │官為不起│      │
 │  │            │      │        │      │訴處分）│      │
 ├─┼──────┼───┼────┼───┼────┼───┤
 │35│同上        │97年1 │同上    │3千元 │許秀琴（│      │
 │  │            │月9日 │        │      │另由檢察│      │
 │  │            │晚上某│        │      │官為不起│      │
 │  │            │時    │        │      │訴處分）│      │
 ├─┼──────┼───┼────┼───┼────┼───┤
 │36│同上        │97年1 │同上村紅│1千元 │朱燕嬌（│      │
 │  │            │月某日│葉126號-│      │另由檢察│      │
 │  │            │晚上7 │1洪金耀 │      │官為不起│      │
 │  │            │、8時 │住處前路│      │訴處分）│      │
 │  │            │      │邊      │      │        │      │
 ├─┼──────┼───┼────┼───┼────┼───┤
 │37│同上        │97年1 │同上村紅│1千元 │古雪梅（│      │
 │  │            │月11日│葉83-1號│      │另由檢察│      │
 │  │            │上午7 │古雪梅住│      │官為不起│      │
 │  │            │時    │處      │      │訴處分）│      │
 ├─┼──────┼───┼────┼───┼────┼───┤
 │38│同上        │97年1 │同上村紅│1千元 │林彩雲（│      │
 │  │            │月11日│葉120號 │      │另由檢察│      │
 │  │            │中午  │林彩雲住│      │官為不起│      │
 │  │            │      │處      │      │訴處分）│      │
 ├─┼──────┼───┼────┼───┼────┼───┤
 │39│同上        │97年1 │同上村紅│1千元 │馮秋枝（│      │
 │  │            │月9日 │葉83-1號│      │另由檢察│      │
 │  │            │中午  │馮秋枝住│      │官為不起│      │
 │  │            │      │處      │      │訴處分）│      │
 ├─┼──────┼───┼────┼───┼────┼───┤
 │40│同上        │97年 1│同上村紅│1千元 │許天明（│      │
 │  │            │月11日│葉83-1號│      │另由檢察│      │
 │  │            │上午8 │許天明住│      │官為不起│      │
 │  │            │時許  │處      │      │訴處分）│      │
 ├─┼──────┼───┼────┼───┼────┼───┤
 │41│同上        │97年1 │同上村紅│1千元 │許美月（│      │
 │  │            │月11日│葉126號-│      │另由檢察│      │
 │  │            │上午10│1洪金耀 │      │官為不起│      │
 │  │            │時許  │住處    │      │訴處分）│      │
 ├─┼──────┼───┼────┼───┼────┼───┤
 │42│同上        │97年1 │同上村紅│1千元 │張玉芳（│      │
 │  │            │月11日│葉110號 │      │另由檢察│      │
 │  │            │下午某│張玉芳住│      │官為不起│      │
 │  │            │時    │處      │      │訴處分）│      │
 ├─┼──────┼───┼────┼───┼────┼───┤
 │43│同上        │97年1 │同上村紅│1千元 │何林國（│      │
 │  │            │月11日│葉110號 │      │另由檢察│      │
 │  │            │下午1 │何林國住│      │官為不起│      │
 │  │            │時許  │處      │      │訴處分）│      │
 ├─┼──────┼───┼────┼───┼────┼───┤
 │44│同上        │97年1 │同上村紅│1千元 │伍秀惠（│      │
 │  │            │月11日│葉126號 │      │另由檢察│      │
 │  │            │晚上7 │-1洪金耀│      │官為不起│      │
 │  │            │時    │住處    │      │訴處分）│      │
 ├─┼──────┼───┼────┼───┼────┼───┤
 │45│同上        │97年1 │同上村紅│1千元 │范月琴（│      │
 │  │            │月10日│葉107號 │      │另由檢察│      │
 │  │            │晚上  │范月琴住│      │官為不起│      │
 │  │            │      │處      │      │訴處分）│      │
 ├─┼──────┼───┼────┼───┼────┼───┤
 │46│同上        │97年1 │同上村紅│2千元 │胡許蘭英│      │
 │  │            │月11日│葉126號 │      │（另由檢│      │
 │  │            │上午10│-1 洪金 │      │察官為不│      │
 │  │            │時    │耀住處  │      │起訴處分│      │
 │  │            │      │        │      │）      │      │
 ├─┼──────┼───┼────┼───┼────┼───┤
 │47│同上        │97年1 │同上村紅│1千元 │胡瑞花（│      │
 │  │            │月11日│葉126號-│      │另由檢察│      │
 │  │            │下午7 │7號胡瑞 │      │官為不起│      │
 │  │            │時許  │花住處  │      │訴處分）│      │
 ├─┼──────┼───┼────┼───┼────┼───┤
 │48│同上        │97年1 │同上村紅│1千元 │陳玉英（│      │
 │  │            │月8日 │葉126號-│      │另由檢察│      │
 │  │            │下午8 │1洪金耀 │      │官為不起│      │
 │  │            │時    │住處    │      │訴處分）│      │
 ├─┼──────┼───┼────┼───┼────┼───┤
 │49│同上        │97年1 │同上村紅│1千元 │林振明（│      │
 │  │            │月11日│葉94-1號│      │另由檢察│      │
 │  │            │下午6 │林振明住│      │官為不起│      │
 │  │            │時    │處      │      │訴處分）│      │
 ├─┼──────┼───┼────┼───┼────┼───┤
 │50│同上        │97年 1│同上村紅│1千元 │梁玉連（│      │
 │  │            │月10日│葉75-1號│      │另由檢察│      │
 │  │            │上午9 │梁玉連住│      │官為不起│      │
 │  │            │時許  │處      │      │訴處分）│      │
 ├─┼──────┼───┼────┼───┼────┼───┤
 │51│同上        │97年1 │同上村某│1千元 │林桂花（│      │
 │  │            │月12日│處路上  │      │另由檢察│      │
 │  │            │投票日│        │      │官為不起│      │
 │  │            │前幾天│        │      │訴處分）│      │
 │  │            │下午  │        │      │        │      │
 ├─┼──────┼───┼────┼───┼────┼───┤
 │52│同上        │97年1 │同上村紅│1千元 │侯阿玉（│      │
 │  │            │月11日│葉75號侯│      │另由檢察│      │
 │  │            │晚上  │阿玉住處│      │官為不起│      │
 │  │            │      │        │      │訴處分）│      │
 ├─┼──────┼───┼────┼───┼────┼───┤
 │53│同上        │97年1 │同上村紅│1千元 │魏玉葉（│      │
 │  │            │月10日│葉70號魏│      │另由檢察│      │
 │  │            │下午5 │玉葉住處│      │官為不起│      │
 │  │            │、6時 │        │      │訴處分）│      │
 ├─┼──────┼───┼────┼───┼────┼───┤
 │54│同上        │97年1 │同上村紅│1千元 │梁玉花（│      │
 │  │            │月11日│葉48-1號│      │另由檢察│      │
 │  │            │晚上  │梁玉花住│      │官為不起│      │
 │  │            │      │處      │      │訴處分）│      │
 ├─┼──────┼───┼────┼───┼────┼───┤
 │55│同上        │97年1 │同上村紅│4千元 │許朝枝（│      │
 │  │            │月12日│葉87號許│      │另由檢察│      │
 │  │            │中午  │朝枝家前│      │官為不起│      │
 │  │            │      │面      │      │訴處分）│      │
 ├─┼──────┼───┼────┼───┼────┼───┤
 │56│同上        │97年1 │同上村紅│2千元 │高玉珠（│      │
 │  │            │月9日 │葉126號 │      │另由檢察│      │
 │  │            │      │-1洪金耀│      │官為不起│      │
 │  │            │      │住處    │      │訴處分）│      │
 ├─┼──────┼───┼────┼───┼────┼───┤
 │57│同上        │97年1 │同上    │1千元 │洪秀花（│      │
 │  │            │月10日│        │      │另由檢察│      │
 │  │            │中午  │        │      │官為不起│      │
 │  │            │      │        │      │訴處分）│      │
 ├─┼──────┼───┼────┼───┼────┼───┤
 │58│同上        │97年1 │同上    │1千元 │洪蘭蓉（│      │
 │  │            │月9日 │        │      │另由檢察│      │
 │  │            │下午  │        │      │官為不起│      │
 │  │            │      │        │      │訴處分）│      │
 ├─┼──────┼───┼────┼───┼────┼───┤
 │59│同上        │97年1 │同上村紅│1千元 │林玉美（│      │
 │  │            │月12日│葉45號林│      │另由檢察│      │
 │  │            │投票日│玉美住處│      │官為不起│      │
 │  │            │前某日│        │      │訴處分）│      │
 │  │            │下午  │        │      │        │      │
 ├─┼──────┼───┼────┼───┼────┼───┤
 │60│同上        │97年1 │同上村紅│1千元 │周阿招（│      │
 │  │            │月9日 │葉126號 │      │另由檢察│      │
 │  │            │晚上7 │-1洪金耀│      │官為不起│      │
 │  │            │時    │住處    │      │訴處分）│      │
 ├─┼──────┼───┼────┼───┼────┼───┤
 │61│同上        │97年1 │同上    │1千元 │林金德（│      │
 │  │            │月12日│        │      │另由檢察│      │
 │  │            │投票日│        │      │官為不起│      │
 │  │            │前某日│        │      │訴處分）│      │
 ├─┼──────┼───┼────┼───┼────┼───┤
 │62│同上        │97年1 │同上    │500元 │許宜旺（│      │
 │  │            │月12日│        │      │另由檢察│      │
 │  │            │      │        │      │官為不起│      │
 │  │            │      │        │      │訴處分）│      │
 ├─┼──────┼───┼────┼───┼────┼───┤
 │63│同上        │97年1 │同上村紅│1千5百│楊秋文（│      │
 │  │            │月10日│葉92號楊│元    │另由檢察│      │
 │  │            │      │秋文住處│      │官為不起│      │
 │  │            │      │        │      │訴處分）│      │
 │  │            │      │        │      │        │      │
 │  │            │      │        │      │        │      │
 ├─┼──────┼───┼────┼───┼────┼───┤
 │64│ 胡秀惠（洪 │97年1 │同上村紅│1,000 │賴梅麗（│      │
 │  │ 金耀之妻） │月12日│葉115號 │元    │另由檢察│      │
 │  │            │前某日│賴梅麗住│      │為不起訴│      │
 │  │            │      │處      │      │處分）  │      │
 ├─┼──────┼───┼────┼───┼────┼───┤
 │65│同上        │97年1 │        │      │為洪金洪│      │
 │  │            │月7或 │        │      │耀轉交1 │      │
 │  │            │8日晚 │        │      │萬8千元 │      │
 │  │            │上7或8│        │      │予林玉花│      │
 │  │            │時許  │        │      │        │      │
 ├─┼──────┼───┼────┼───┼────┼───┤
 │66│溫志盛      │97年1 │同上村紅│1千元 │紀忠騰（│      │
 │  │            │月12日│葉24-10 │      │另由檢察│      │
 │  │            │上午7 │號紀忠騰│      │官為不起│      │
 │  │            │時    │住處    │      │訴處分）│      │
 ├─┼──────┼───┼────┼───┼────┼───┤
 │67│同上        │97年1 │同上村紅│1千元 │呂學紅（│      │
 │  │            │月11日│葉190號-│      │另由檢察│      │
 │  │            │晚上  │6呂學紅 │      │官為不起│      │
 │  │            │      │住處    │      │訴處分）│      │
 ├─┼──────┼───┼────┼───┼────┼───┤
 │68│同上        │97年1 │同上村紅│1千元 │紀秋香（│      │
 │  │            │月10日│葉152-1 │      │另由檢察│      │
 │  │            │晚上  │號紀秋香│      │官為不起│      │
 │  │            │      │住處    │      │訴處分）│      │
 ├─┼──────┼───┼────┼───┼────┼───┤
 │69│同上        │97年1 │同上村紅│1千元 │徐美女（│      │
 │  │            │月9日 │葉126-8 │      │另由檢察│      │
 │  │            │上午7 │號溫志盛│      │官為不起│      │
 │  │            │時許  │住處    │      │訴處分）│      │
 ├─┼──────┼───┼────┼───┼────┼───┤
 │70│同上        │97年1 │同上    │1千元 │嚴玉英（│      │
 │  │            │月9日 │        │      │另由檢察│      │
 │  │            │天上午│        │      │官為不起│      │
 │  │            │7時許 │        │      │訴處分）│      │
 ├─┼──────┼───┼────┼───┼────┼───┤
 │71│梁燕花      │97年1 │同上村紅│2千元 │楊淑娥（│      │
 │  │            │月9日 │葉12號-7│      │另由檢察│      │
 │  │            │晚上8 │楊淑娥住│      │官為不起│      │
 │  │            │時    │處      │      │訴處分）│      │
 ├─┼──────┼───┼────┼───┼────┼───┤
 │72│同上        │97年1 │同上村紅│2千元 │余笑蘭（│      │
 │  │            │月11日│葉191號 │      │另由檢察│      │
 │  │            │上午8 │余笑蘭住│      │官為不起│      │
 │  │            │時許  │處      │      │訴處分）│      │
 ├─┼──────┼───┼────┼───┼────┼───┤
 │73│同上        │97年1 │同上村紅│1千元 │黃美容（│      │
 │  │            │月9日 │葉195號 │      │另由檢察│      │
 │  │            │上午8 │黃美容住│      │官為不起│      │
 │  │            │時許  │處      │      │訴處分）│      │
 ├─┼──────┼───┼────┼───┼────┼───┤
 │74│同上        │97年1 │同上村紅│3千元 │紀招秀（│      │
 │  │            │月9日 │葉127號 │      │另由檢察│      │
 │  │            │上午7 │梁燕花住│      │官為不起│      │
 │  │            │時許  │處      │      │訴處分）│      │
 ├─┼──────┼───┼────┼───┼────┼───┤
 │75│同上        │97年1 │同上村紅│1千元 │吳天成（│      │
 │  │            │月9日 │葉207號-│      │另由檢察│      │
 │  │            │上午8 │1吳天成 │      │官為不起│      │
 │  │            │時    │住處    │      │訴處分）│      │
 ├─┼──────┼───┼────┼───┼────┼───┤
 │76│同上        │97年1 │同上村紅│1千元 │吳幸茹（│      │
 │  │            │月9日 │葉207號-│      │另由檢察│      │
 │  │            │上午9 │1吳幸茹 │      │官為不起│      │
 │  │            │時    │住處    │      │訴處分）│      │
 ├─┼──────┼───┼────┼───┼────┼───┤
 │77│同上        │97年1 │同上村紅│1千元 │高木杞（│      │
 │  │            │月9日 │葉210號-│      │另由檢察│      │
 │  │            │上午9 │2高木杞 │      │官為不起│      │
 │  │            │時許  │住處    │      │訴處分）│      │
 ├─┼──────┼───┼────┼───┼────┼───┤
 │78│周雪娥      │97年1 │同上村紅│1千元 │簡桂花（│      │
 │  │            │月10日│葉17-2號│      │另由檢察│      │
 │  │            │上午11│簡桂花住│      │官為不起│      │
 │  │            │時許  │處      │      │訴處分）│      │
 ├─┼──────┼───┼────┼───┼────┼───┤
 │79│同上        │97年1 │同上村紅│1千元 │馮秀鳳（│      │
 │  │            │月某日│葉36號周│      │另由檢察│      │
 │  │            │某時  │雪娥住處│      │官為不起│      │
 │  │            │      │        │      │訴處分）│      │
 ├─┼──────┼───┼────┼───┼────┼───┤
 │80│同上        │97年1 │同上村紅│2千元 │方日良（│      │
 │  │            │月11日│葉29-2號│      │另由檢察│      │
 │  │            │上午  │方日良住│      │官為不起│      │
 │  │            │      │處      │      │訴處分）│      │
 ├─┼──────┼───┼────┼───┼────┼───┤
 │81│同上        │97年1 │同上村紅│2千元 │王金玉（│      │
 │  │            │月12日│葉31號王│      │另由檢察│      │
 │  │            │投票日│金玉家菜│      │官為不起│      │
 │  │            │前某日│園      │      │訴處分）│      │
 │  │            │下午  │        │      │        │      │
 ├─┼──────┼───┼────┼───┼────┼───┤
 │82│同上        │97年1 │同上村紅│1千元 │林碧玉（│      │
 │  │            │月某日│葉34號林│      │另由檢察│      │
 │  │            │下午  │碧玉住處│      │官為不起│      │
 │  │            │      │        │      │訴處分）│      │
 ├─┼──────┼───┼────┼───┼────┼───┤
 │83│同上        │97年1 │同上村紅│2千元 │馮富美（│      │
 │  │            │月10日│葉36號馮│      │另由檢察│      │
 │  │            │下午  │富美住處│      │官為不起│      │
 │  │            │      │        │      │訴處分）│      │
 ├─┼──────┼───┼────┼───┼────┼───┤
 │84│同上        │97年1 │同上村紅│1千元 │方阿秀（│      │
 │  │            │月11日│葉56-1號│      │另由檢察│      │
 │  │            │下午某│方阿秀住│      │官為不起│      │
 │  │            │時    │處      │      │訴處分）│      │
 ├─┼──────┼───┼────┼───┼────┼───┤
 │85│朱月杏      │97年1 │同村紅葉│1千元 │江惠麗（│      │
 │  │            │月12日│106-1號 │      │另由檢察│      │
 │  │            │投票日│江惠麗住│      │官為不起│      │
 │  │            │前幾天│處      │      │訴處分）│      │
 │  │            │晚上  │        │      │        │      │
 │  │            │      │        │      │        │      │
 ├─┼──────┼───┼────┼───┼────┼───┤
 │86│李月美      │      │        │      │        │尚未交│
 │  │            │      │        │      │        │付任何│
 │  │            │      │        │      │        │有投票│
 │  │            │      │        │      │        │權人前│
 │  │            │      │        │      │        │即為警│
 │  │            │      │        │      │        │查獲。│
 ├─┼──────┼───┼────┼───┼────┼───┤
 │87│林金英      │      │        │      │        │尚未交│
 │  │            │      │        │      │        │付任何│
 │  │            │      │        │      │        │有投票│
 │  │            │      │        │      │        │權人前│
 │  │            │      │        │      │        │即為警│
 │  │            │      │        │      │        │查獲。│
 ├─┼──────┼───┼────┼───┼────┼───┤
 │88│林玉花      │      │        │      │        │尚未交│
 │  │            │      │        │      │        │付任何│
 │  │            │      │        │      │        │有投票│
 │  │            │      │        │      │        │權人前│
 │  │            │      │        │      │        │即為警│
 │  │            │      │        │      │        │查獲。│
 ├─┼──────┼───┼────┼───┼────┼───┤
 │89│古金榮、蔡玉│      │        │      │        │尚未交│
 │  │春夫婦      │      │        │      │        │付任何│
 │  │            │      │        │      │        │有投票│
 │  │            │      │        │      │        │權人前│
 │  │            │      │        │      │        │即為警│
 │  │            │      │        │      │        │查獲。│
 ├─┼──────┼───┼────┼───┼────┼───┤
 │90│朱金榮      │97年1 │同上村紅│1千元 │胡榮江（│      │
 │  │            │月9日 │葉126號-│      │另由檢察│      │
 │  │            │晚上  │1洪金耀 │      │官為不起│      │
 │  │            │      │住處    │      │訴）    │      │
 │  │            │      │        │      │        │      │
 ├─┼──────┼───┼────┼───┼────┼───┤
 │91│同上        │97年 1│同上村紅│1千元 │杜姆恩伊│      │
 │  │            │月10日│葉101號 │      │吉（另由│      │
 │  │            │下午  │杜姆恩伊│      │檢察官為│      │
 │  │            │      │吉住處  │      │不起訴處│      │
 │  │            │      │        │      │分      │      │
 ├─┼──────┼───┼────┼───┼────┼───┤
 │92│同上        │97年1 │同上村紅│1千元 │王水明（│      │
 │  │            │月11日│葉101號 │      │另由檢察│      │
 │  │            │晚上6 │王水明住│      │官為不起│      │
 │  │            │時    │處      │      │訴）    │      │
 ├─┼──────┼───┼────┼───┼────┼───┤
 │93│同上        │97年1 │同上村紅│1千元 │胡忠誠（│      │
 │  │            │月10日│葉99號胡│      │另由檢察│      │
 │  │            │晚上  │忠誠住處│      │官為緩起│      │
 │  │            │      │        │      │訴處分）│      │
 ├─┼──────┼───┼────┼───┼────┼───┤
 │94│同上        │97年1 │同上村紅│1千元 │胡美蓮（│      │
 │  │            │月10日│葉126號-│      │另由檢察│      │
 │  │            │      │1洪金耀 │      │官為緩起│      │
 │  │            │      │住處    │      │訴處分）│      │
 ├─┼──────┼───┼────┼───┼────┼───┤
 │95│同上        │97年1 │同上    │1千元 │施春花（│      │
 │  │            │月10日│        │      │另由檢察│      │
 │  │            │      │        │      │官為不起│      │
 │  │            │      │        │      │訴）    │      │
 ├─┼──────┼───┼────┼───┼────┼───┤
 │96│同上        │97年1 │同上村紅│1千元 │胡富娘（│      │
 │  │            │月11日│葉101號 │      │另由檢察│      │
 │  │            │晚上6 │晚上6時 │      │官為不起│      │
 │  │            │時    │許      │      │訴）    │      │
 ├─┼──────┼───┼────┼───┼────┼───┤
 │97│同上        │97年1 │同上村紅│1千元 │施建榮（│      │
 │  │            │月9、1│葉126號-│      │另由檢察│      │
 │  │            │0日   │1洪金耀 │      │官為不起│      │
 │  │            │      │住處前  │      │訴）    │      │
 ├─┼──────┼───┼────┼───┼────┼───┤
 │98│同上        │97年1 │同上村紅│1千元 │劉月桂（│      │
 │  │            │月10日│葉126號-│      │另由檢察│      │
 │  │            │上午8 │1洪金耀 │      │官為不起│      │
 │  │            │時    │住處    │      │訴）    │      │
 │  │            │      │        │      │        │      │
 ├─┼──────┼───┼────┼───┼────┼───┤
 │99│同上        │97年1 │同上    │1千元 │王春梅（│      │
 │  │            │月9日3│        │      │另由檢察│      │
 │  │            │時許  │        │      │官為不起│      │
 │  │            │      │        │      │訴）    │      │
 └─┴──────┴───┴────┴───┴────┴───┘

司法院資訊處製作；財團法人民間司法改革基金會備份。
